【裁判字號】    94,上重更(二),29
【裁判日期】    950628
【裁判案由】    違反槍砲彈藥刀械管制條例
【裁判全文】
臺灣高等法院臺中分院刑事判決    94年度上重更(二)字第29號
上  訴  人  臺灣南投地方法院檢察署檢察官
上  訴  人
即  被  告  壬○○
                    （現於臺灣臺中監獄執行中）
選任辯護人  張淑琪律師
上  訴  人
即  被  告  丙○○
                    （
選任辯護人  廖志堯律師
上  訴  人
即  被  告  己○○
                    （
上  訴  人
即  被  告  庚○○
                    （現於臺灣臺中監獄執行中）
上  訴  人
即  被  告  戊○○
                    （
上 列三 人
共      同
指定辯護人  本院公設辯護人  甲○○
上  訴  人
即  被  告  丁○○  女  31歲（民國○○年○月○日生）
                    身分證統一編號：Ｚ000000000號
                    住台中縣沙鹿鎮○○里○○街50號
上列上訴人等因違反槍砲彈藥刀械管制條例等案件，不服臺灣南
投地方法院92年度重訴字第6號中華民國92年9月 4日第一審判決
（起訴案號 ：臺灣南投地方法院檢察署92年度偵字第257號、第
283 號、第294號、第346號、第528號、第879號、第938號 ），
提起上訴，經判決後由最高法院第二次發回更審，本院判決如下
：
    主      文
原判決關於壬○○、丙○○、己○○、庚○○、戊○○及丁○○
部分，均撤銷。
壬○○共同未經許可持有手槍，處有期徒刑捌年，併科罰金新臺
幣伍佰萬元，罰金如易服勞役，以罰金總額與陸個月之日數比例
折算之，扣案如附表壹所示之手槍、子彈（除已試射及無殺傷力
者外）及如附表貳所示之子彈（除已試射者外），均沒收；又結
夥三人以上、攜帶兇器強盜，處有期徒刑拾年，扣案如附表壹所
示之手槍、子彈（除已試射及無殺傷力者外）均沒收。主刑部分
應執行有期徒刑拾柒年，併科罰金新臺幣伍佰萬元，罰金如易服
勞役，以罰金總額與陸個月之日數比例折算之。
丙○○共同未經許可持有手槍，處有期徒刑伍年，併科罰金新臺
幣伍拾萬元，罰金如易服勞役，以罰金總額與陸個月之日數比例
折算之，扣案如附表壹所示之手槍、子彈（除已試射及無殺傷力
者外）均沒收；又結夥三人以上、攜帶兇器強盜，處有期徒刑柒
年陸月，扣案如附表壹所示之手槍、子彈（除已試射及無殺傷力
者外）均沒收。主刑部分應執行有期徒刑拾貳年，併科罰金新臺
幣伍拾萬元，罰金如易服勞役，以罰金總額與陸個月之日數比例
折算之。
己○○、庚○○、戊○○結夥三人以上、攜帶兇器強盜，己○○
處有期徒刑柒年陸月，庚○○處有期徒刑柒年肆月，戊○○處有
期徒刑陸年，扣案如附表壹所示之手槍、子彈（除已試射及無殺
傷力者外）沒收。
丁○○共同未經許可持有子彈，處有期徒刑壹年陸月，併科罰金
新臺幣參拾萬元，罰金如易服勞役，以罰金總額與陸個月之日數
比例折算之。扣案如附表貳所示之子彈（除已試射者外）均沒收
。
    事      實
一、壬○○前曾因盜匪等案件經法院判刑確定後，於執行中假釋
    付保護管束，假釋期間仍不知悔改，(一)未經許可持有如附表
    一所示之手槍七把，子彈多發（部分子彈已在巨龍保齡球館
    地下室擊發耗用，詳如後述，用餘之子彈經查扣者如附表一
    所示），於民國（下同）91年11月間，將前開手槍及子彈交
    予丙○○（壬○○身邊之「小弟」）保管及保養，並藏置於
    南投縣名間鄉下村大岩巷23號廢棄三合院後方之草叢處，
    而由壬○○與丙○○共同基於犯意聯絡，未經許可而持有上
    開手槍及子彈。(二)、緣詹元福邀約壬○○集資，欲於91年12
    月10日下午，帶現金前往台中市某處賭場賭博。壬○○認為
    有機可乘，竟與丙○○另起持槍、彈強盜財物之犯意，於91
    年12月9日深夜，由壬○○先向丙○○示意再找幾位朋友幫
    忙。丙○○遂以電話聯絡其朋友蔡博全（業經原審援引證人
    保護法第14條第1項之規定判決免刑確定在案）協助，並於
    翌（10）日上午與庚○○、己○○（趙、詹二人亦為壬○○
    之「小弟」）一起到台中市○區○○路727號進億汽車出租
    行，租用ＱＶ─9909號自用小客車備用（租得之時間為當日
    上午8時25分左右）。丙○○、庚○○、己○○三人在租得
    上開自用小客車返抵南投市後，蔡博全亦依約到南投市○○
    街16巷9號壬○○之住處與丙○○會面。丙○○、蔡博全二
    人見面後，丙○○告知蔡博全要另外再找人手幫忙，蔡博全
    遂又再與戊○○聯絡。己○○、庚○○則轉往南投市家樂福
    大賣場、民族路附近之攤販購買作案時穿用之衣物及面罩（
    詹、趙二人在家樂福結帳離去之時間為同日上午10時34分）
    。同日中午以後，蔡博全至彰化縣員林鎮將戊○○載抵壬○○住處。到達後，壬○○、丙○○即對在場之庚○○、己○○、蔡博全、戊○○等人表示要到台中市搶錢，到達現場時
    ，只要見到對象一出現，即先行對天花板開槍，並允諾事成
    之後，會給予蔡博全、戊○○二人各新台幣（下同）十萬元
    作為酬金，請蔡博全、戊○○二人「朋友相挺，金錢不要計
    較太多」云云。壬○○、丙○○、庚○○、己○○、蔡博全
    及戊○○等六人即共同基於意圖為自己不法之所有，未經許
    可持有手槍、子彈強盜財物之犯意聯絡，由庚○○、己○○
    共乘ＱＶ─9909號自用小客車，蔡博全、戊○○共乘2Ｒ─
    2959號自用小客車，先到台中市○區○○路2段3號黃石公園
    汽車旅館等候（下午2時58分住進315、316號房）。丙○○
    則駕駛Ａ8─6377號自用小客車前往藏槍處取出如附表一所
    示之手槍及子彈（含已擊發部分），隨後到黃石公園汽車旅
    館會合，並將手槍、裝滿彈匣之子彈、作案用之衣服、面罩
    等分配完竣（其中槍枝部分，丙○○、己○○各一把，蔡博
    全及戊○○各二把，庚○○則未獲分配）。因黃石公園汽車
    旅館離作案之現場較遠，一行人隨即又在下午4時19分許退
    房離去，轉往台中市○○路○段52號聖淘沙汽車旅館等待壬○○之通知（下午4時42分許住進218、220號房）。於得到
    壬○○告知之消息後，即由己○○駕駛租來之ＱＶ─9909號
    自用小客車，載丙○○、蔡博全與戊○○前往台中市○○路
    ○段6之2號巨龍保齡球館之地下室埋伏等候，庚○○則駕駛
    Ａ8─6377號自用小客車在附近把風。而當天下午詹元福請
    友人辛○○駕駛5Ｑ─4182號賓士自用小客車到台中市○○
    路附近，聯絡向壬○○拿取一百萬元現金，壬○○將以牛皮
    紙袋包裝之十疊千元大鈔（實際僅為九十萬元）交給辛○○
    後，即以電話將辛○○之車號等訊息通知丙○○。其後辛○○於當天下午5時許，將現金一百九十萬元（其中含向壬○○取得之九十萬元，及此前向詹元福之妻取得之一百萬元）
    帶至巨龍保齡球館地下室欲交給詹元福時，在場埋伏之丙○○、蔡博全與戊○○發現辛○○之小客車抵達，即分別持槍
    朝地下室之天花板共擊發多發子彈。辛○○見狀恐遭射中，
    即趴在地上，而無法抗拒，任由丙○○等人將一百九十萬元
    現金取走。丙○○等人強盜得手後，即驅車離開現場，返回
    南投市○○路443巷12樓之3庚○○之租屋處，丙○○將作案
    用之槍枝及用餘之子彈仍放回名間鄉下村大岩巷23號後方
    草叢處，並將強盜所得之財物交給壬○○；嗣壬○○僅交給
    蔡博全及戊○○各五萬元之酬金，並給丙○○、己○○及庚○○每人約一萬元零用。
二、壬○○復基於上開未經許可持有子彈之概括犯意，於91年12
    月11日凌晨偕同丁○○前往嘉義市向不詳姓名之男子，先談
    妥購買如附表二所示之150顆子彈，嗣並指示丁○○前往嘉
    義市拿取，丁○○遂於翌（12）日與壬○○共同基於未經許
    可持有子彈之共同犯意聯絡，前往嘉義拿取如附表二所示之
    子彈，於取得該批子彈後，即駕車將子彈帶回彰化縣芬園鄉
    壬○○之友人住處與壬○○會合；再由丁○○帶回台中市○○區○○路4段688號5樓之19租屋處放置。
三、嗣於92年1月7日凌晨，經警循線查獲壬○○、丙○○、庚○○、己○○、蔡博全及戊○○。並於同日上午7時許，至丁○○之租住處，查獲如附表二所示之制式九手槍子彈150
    顆。蔡博全、戊○○於偵查中供出彼等與壬○○等人持槍在
    巨龍保齡球館強盜之重要犯罪情節，因而使檢察官得以追訴
    該犯罪，並經檢察官事先同意適用證人保護法之規定減輕或
    免除其刑之規定。丙○○則於警詢時自白其持有手槍及子彈
    ，並帶同警員於當日下午2時許至上開藏槍處，起獲如附表
    一所示之制式九０手槍7支、各式子彈138發（其中一發無殺
    傷力，另具有殺傷力之子彈137發，於鑑驗中試射22發後，
    餘115發）。
四、案經南投縣警察局移送台灣南投地方法院檢察署檢察官偵查
    起訴。
    理      由
壹、被告等人之辯解：
一、上訴人即被告壬○○（下稱被告壬○○）否認有上開未經許
    可持有手槍及加重強盜等犯行，辯稱：如附表一所示之手槍
    及子彈，係案外人藍元昌交付予上訴人即被告丙○○（下稱
    被告丙○○）保管的，並非伊交付丙○○保管的。至向被害
    人辛○○強劫現金部分及事實欄二部分，均與伊無關，伊不
    可能強劫自己之錢云云。
二、被告丙○○承認有持有如附表一所示之手槍及子彈之事實不
    諱，惟否認有上開加重強盜之犯行，辯稱：案發當天伊雖有
    至台中市○○路○段6之2號巨龍保齡球館之地下室開槍，但
    當時僅係恐嚇、教訓而已，並未向被害人辛○○強劫上開現
    金。帶警查出之槍彈是藍元昌交付的。又伊於警詢時係遭警
    刑求始承認犯罪，故伊之警詢筆錄並無證據能力云云。
三、上訴人即被告己○○（下稱被告己○○）承認於前開時間有
    與上訴人即被告庚○○（下稱被告庚○○）至南投市家樂福
    、民族路附近之攤販購買衣物及面罩作為作案之工具。嗣因
    黃石公園汽車旅館離作案之現場較遠，隨即又在當天下午4
    時19分許退房離去，轉往台中市○○路○段52號聖淘沙汽車
    旅館（下午4時42分許住進218、220號房），嗣由伊駕駛租
    來之ＱＶ─9909號自用小客車，載丙○○、蔡博全與戊○○
    等人前往台中市○○路○段6之2號巨龍保齡球館之地下室等
    事實不諱。惟否認有上開加重強盜之犯行，辯稱：伊當時係
    去找被告丙○○聊天，並未向被害人辛○○強劫上開現金。
    伊在製作警詢筆錄之前，曾遭顏旺盛警員打嘴巴云云。
四、上訴人即被告庚○○（下稱被告庚○○）雖坦承於案發當日
    下午有與其他被告等人住進台中市○○路○段52號聖淘沙汽
    車旅館之事實不諱（見本院更一卷三第106頁至第107頁），
    惟否認有上開加重強盜之犯行，辯稱：伊並未參與強劫被害
    人辛○○之上開現金，伊於旅館發現是要拿槍，伊即未與丙○○等人前往巨龍保齡球館。伊於警詢時有遭打頭部、胸部
    之刑求，且承辦警員並要伊配合蔡博全之筆錄念出來回答，
    故伊之警詢筆錄不實在云云。
五、上訴人即被告戊○○（下稱被告戊○○）承認於案發當日下
    午有與庚○○等人住進台中市○○路○段52號聖淘沙汽車旅
    館房間，並前往巨龍保齡球館地下停車場開槍之事實不諱，
    惟否認有上開強盜之犯行，辯稱：伊於警詢時因施用毒品，
    意識不清，且當時蔡博全在旁指導伊如何回答，要伊配合，
    伊始承認犯罪。事實上伊並未參與強劫被害人辛○○之上開
    現金云云。
六、上訴人即被告丁○○（下稱被告丁○○）承認警方於前開時
    間有在其上開租住處，查獲如附表二所示之制式九手槍子
    彈150顆之事實不諱，惟否認有未經許可持有子彈之犯行，
    辯稱：上開子彈係被告丙○○拿到伊租住處放的，並非伊的
    。伊之警詢筆錄係經警改過後叫伊簽名的。另伊以前雖曾從
    嘉義拿回東西，但係茶葉，並非子彈云云。
貳、關於被告壬○○、丙○○共同持有附表一所示槍枝、子彈（
    含已擊發部分）部分：
一、認定被告壬○○、丙○○共同持有附表一所示槍枝、子彈（
    含已擊發部分）犯行之證據：
    (一)、扣案如附表一所示之槍枝、子彈。
    (二)、內政部警政署刑事警察局槍彈鑑定書影本一份（見257
        號偵查卷(二)第103頁以下）。
    (三)、丙○○警詢時之證詞。
    (四)、庚○○警詢之證詞。
二、認定被告壬○○、丙○○共同持有附表一所示槍枝、子彈（
    含已擊發部分）犯行之理由：
    (一)、如附表一所示之扣案槍枝7把及各式子彈138發，為被告
        丙○○於92年1月7日下午2時許，帶同警方前往南投縣
        名間鄉下村大岩巷23號後方草叢中起獲，此為被告丙○○所是認，並有現場簡圖及現場照片等在卷可稽（見
        257號偵查卷(二)第14、18頁、第20頁以下）。而該批槍
        枝及子彈經送鑑定結果，手槍均係制式半自動手槍，均
        具有殺傷力（詳如附表一所示），138顆子彈中，除一
        顆不具殺傷力外（如照片36所示），餘137顆均具有殺
        傷力，此亦有內政部警政署刑事警察局槍彈鑑定書影本
        一份在卷可稽（見257號偵查卷(二)第103頁以下）。
    (二)、扣案之附表一所示之上開槍枝、子彈及在巨龍保齡球館
        擊發之子彈，係被告壬○○於91年11月間交由被告丙○○保管藏放，此亦據被告丙○○於92年1月7日及同年月
        15日警詢時供稱：「當天（指巨龍保齡球館強盜案當天
        ）使用的槍械是原先老闆交代我藏放之同批槍彈，由老
        闆吩咐我去拿來使用的：：：」、「經我主動帶同警方
        ：：：取出各式制式九○手槍共七把、九○制式子彈13
        0發、達姆彈8發：：：，是老闆『讚兄』（指被告壬○○）要我拿去藏放，時間大約在91年11月間交代我放的
        ：：：」等語在卷（見257號偵查卷(二)第13、14、54 頁
        ）。丙○○明確供稱如附表一所示之槍枝、子彈及作案
        已擊發之子彈，是壬○○於91年11月間交伊保管。
    (三)、被告庚○○於警詢時陳稱：「我在壬○○身旁已一年半
        ，我叫他『讚兄』。本件犯罪之槍枝均為被告壬○○所
        提供，因為犯案前在『讚兄』家中，『讚兄』叫丙○○
        去提槍枝出來，並分配工作」等語（見257號偵查卷(二)
        第48、49頁）。庚○○為壬○○之小弟，明確證稱扣案
        如附表一所示之槍枝、子彈及犯案已擊發之子彈是壬○○交待丙○○拿來的。
    (四)、被告丙○○後來改稱：起獲之槍枝、子彈係藍元昌所交
        付，與被告壬○○無涉云云，被告壬○○並舉證人藍元
        昌、陳志強為證。而證人藍元昌於原審亦結證稱：「我
        入獄之前有將槍枝及子彈交給丙○○保管，槍有7枝，
        子彈有200多發。槍是九○、九二、九三的，但子彈都
        是九○的。有部分是達姆彈。丙○○是我的小弟，才交
        給他保管」等語（見原審卷(一)第287頁）。但查槍枝、
        子彈均是違禁物，未經許可而授受槍枝、子彈，在授受
        之雙方均屬犯罪行為，為免自己犯罪之行為被他人查覺
        ，交付槍枝之人如非推心置腹之親密朋友，即屬有特殊
        之利害關係之人，絕無可能將非法的槍彈交付陌生人保
        管。因此，藍元昌如果確有將扣案之槍枝、子彈交給被
        告丙○○保管，則藍元昌對於丙○○一定十分熟悉，當
        不致於無法指認出被告丙○○。但證人藍元昌於偵查中
        經警方提示含被告丙○○在內之照片30張（共15人，每
        人各2張，被告丙○○之照片附於257號偵查卷第17頁，
        雖屬影印之照片，但五官特徵仍可辨認）供證人藍元昌
        指認，藍元昌指認後陳稱：「都不認識」等語（見257
        號偵查卷第12頁反面）。足認藍元昌與丙○○並非熟識
        ，依常情判斷，證人藍元昌應不可能將槍彈交給不熟識
        之被告丙○○保管之可能。
    (五)、次查，就交槍之細節，詢問證人藍元昌及被告丙○○之
        結果，證人藍元昌證稱僅交一次槍給被告丙○○，交槍
        當時沒有直接與被告丙○○聯絡，而是透過「阿和仔」
        居間聯繫，交付之時間是凌晨2、3點左右等語（見本院
        上重訴卷(二)第398頁至400頁）。被告丙○○則稱是證人
        藍元昌直接打電話給伊，交槍之時間約在晚上8點多等
        語（見同上卷第401、402頁）。查證人藍元昌與被告丙○○均稱雙方授受槍枝之次數僅有一次，如果證人藍元
        昌與被告丙○○均親自參與該次槍枝、子彈交付之行為
        ，又何致於對此親身參與之聯絡方式、及交槍之時間，
        二人之供述竟發生為如此南轅北轍？足見被告壬○○、
        丙○○所辯及證人藍元昌所陳，槍枝、子彈係由藍元昌
        交付被告丙○○云云，與事實不符，並不可採。
    (六)、證人陳志強於本院前更一審時結證稱：「我於85年認識
        藍元昌，是朋友關係。我於90年3月間入監，入監時間
        有與藍元昌拿槍彈給丙○○。拿槍彈給丙○○之前，並
        不認識丙○○，他是藍元昌的朋友。當天是藍元昌把槍
        彈交給丙○○的，槍是放在襪子裡面，子彈另外放，槍
        與子彈一起放在黑色紙袋一起交給丙○○。數量我不清
        楚，要問藍元昌。當天是藍元昌跟丙○○聯絡的，藍元
        昌找我去員林鎮○○路土地公廟，大約晚上8點多交槍
        。交槍地點就是員林鎮○○路土地公廟」等語，就交槍
        之時間而言，顯與證人藍元昌所陳：「交槍之時間是凌
        晨2、3點左右」等語不符，況本院前審依被告丙○○之
        請求，向台灣台中監獄調取藍元昌自92年1月間至同年4
        月間及93年3月間在該監獄之接見室監聽記錄，經核亦
        不能證明證人藍元昌確有交付上開槍彈予被告丙○○之
        事實，有該接見室監聽記錄足按（見本院更一審卷三第
        7頁至48頁），益見證人陳志強上開所供，顯係事後迴
        護被告壬○○之詞，亦不足採信。
    (七)、被告壬○○、丙○○等人於本院前審時，請求調取藍元
        昌案件所查扣槍彈，與本件所查扣如附表一所示槍彈，
        用以比對該槍彈之批號是否相同？惟查如附表一所示之
        槍彈，並非案外人藍元昌所交付，已如前述，況縱該槍
        彈之批號相同，亦無法證明如附表一所示之槍彈即係藍
        元昌所交付，是本院認尚無調取該槍彈比對之必要，併
        此敘明。是附表一所示之槍彈係被告壬○○所有，於91
        年11月間交丙○○保管之事實，事證明確，可以認定。
三、關於丙○○、庚○○上開審判外供述證據能力之說明：丙○○上開於92年1月7日、同年月15日警詢時均證稱如附表一所
    示之槍枝、子彈是老闆壬○○的。庚○○於92年1月15 日警
    詢時亦證稱：犯案之槍枝是讚兄提供，因為犯案前在讚兄家
    中，讚兄叫丙○○去提槍出來，並分配工作等語。丙○○、
    庚○○於審判中均否認上開供詞為正確，並辯稱有遭刑求情
    形。但經證人即詢問之員警吳滄雄、賴錦源、黃水盛、賴世
    文；證人即律師賴錦源、林萬生等人於原審、本院更一審準
    備程序時，證稱並未有刑求之情形。本院勘驗上開丙○○、
    庚○○警詢時之錄影帶，亦未發現有刑求之情形。而依本案
    係由壬○○主謀籌劃、分配工作、丙○○是壬○○之小弟（
    如後述），且壬○○住居南投市，丙○○是彰化縣人，藏匿
    槍枝之地點亦在南投縣名間鄉松柏嶺及槍枝之型式與數量等
    事實，可以認定丙○○、庚○○上開關於附表一所示之槍枝
    、子彈是壬○○所有之證詞，更符合客觀情況，事理更清楚
    ，具有可信之特別狀況，且為認定犯罪事實所必要，依刑事
    訴訟法第159條之2規定有證據能力。
參、關於被告等人（丁○○除外）持槍強盜部分之犯行：
一、認定被告等人持槍強盜所憑之證據：
    (一)、證人辛○○、詹元福於偵查中具結後所為之證詞。
    (二)、證人蔡博全於偵查中、原審法院之證詞；證人戊○○於
        偵查中之證詞。
    (三)、證人丙○○於92年1月7日、同年月15日警詢時之證詞。
    (四)、證人即被告丙○○承認租車，有至上開保齡球館開槍。
        證人即被告己○○承認租車載丙○○、戊○○、蔡博全
        等人至巨龍保齡球館，丙○○等人下車開槍之事實。庚○○承認租車及至超市買作案之衣物、頭罩等物之事實
        。
    (五)、被告丙○○、庚○○、己○○於91年12月10日上午8時
        25分，至台中市○區○○路727號進億汽車出租行，租
        得ＱＶ─9909號自用小客車，亦有租賃契約書、本票影
        本等在卷可稽（見偵字257號偵查卷(二)第74、75頁）。
    (六)、被告庚○○、己○○至南投市家樂福超市、購買作案之
        衣物等工具，於同日10時34分結帳離去，亦有發票存根
        聯（收據）影本及結帳時之翻拍相片在卷（見偵字第
        257號偵查卷第14至17頁）。
    (七)、被告丙○○等人進住及離開待命強盜財物之黃石公園汽
        車旅館、聖淘沙汽車旅館之時間，有各該旅館之日報表
        影本及客房動態表可資佐證（見偵字第257號偵查卷(二)
        第77、80頁）
    (八)、如附表一所示之槍枝、子彈扣案；及內政部警政署刑事
        警察局槍彈鑑定書影本一份在卷。
二、認定被告等人持槍強盜之理由：
    (一)、證人即被害人辛○○如何向被害人詹元福之妻拿取一
        百萬元現金，再向被告壬○○拿取現金一百萬元（未清
        點 ），即於91年12月10日下午5時許，攜帶現金前往巨
        龍保齡球館欲交給詹元福，惟於拿錢下車後即遭不明人
        士開槍，嚇得蹲下後，就遭人把錢搶走，即打電話給詹
        元福，事後並未報警處理各節，已據證人即被害人辛○○於92年2月13日檢察官詢問時具結證述甚詳（見257號
        偵查卷二第217頁 ）。另證人詹元福於同日檢察官偵
        詢時，具結證稱：與壬○○集資二百萬元，結果還沒有
        賭錢即被搶走了。除伊與壬○○知道辛○○會在那個時
        間、地點將錢帶去，沒有其他人知道等語（見同上偵查
        卷第218頁 ）。依證人辛○○、詹元福之證詞，辛○○
        係於攜大約二百萬元（實際為一百九十萬元）之現款開
        車至巨龍保齡球館，才下車即遭人開槍，搶走款項。而
        辛○○將於上開時地攜鉅款至巨龍保齡球館，除辛○○
        、詹元福知道外，只有被告壬○○知情。因此可以明確
        認定本案強盜案係由壬○○所主謀籌劃。
    (二)、證人蔡博全於92年1月7日檢察官偵查時具結後證稱：
        「是由壬○○策劃，他告訴我們說，當天有一筆五百萬
        元左右進出，叫我們去劫。告訴我們的地點在南投市壬○○住處附近：：：。是在案發當天中午左右告訴我們
        的。當時丙○○有表示人手不夠，叫我找人，我就說阿
        忠，阿龍說好，我即去載他，再回簡某住處。我們即分
        坐兩部車，我及阿宗（忠）開一部車，國雄及阿達開一
        部車，阿龍及壬○○開一部車，我車先至台中汽車旅館
        休息。後來丙○○把軍火帶來，帶了六把槍來，我攜二
        把，阿忠（戊○○）二把，阿達（己○○）及阿龍（丙○○）各一把：：：然後我及阿忠、阿龍、阿達開一部
        車，庚○○自己開一部車在樓上（應係車上之誤）把風
        ，我們則到地下室等候，在等候期間，丙○○看到對方
        的車，我及阿忠及阿龍即下車對天花板開槍，：：：，
        阿達在車上負責接應，後來搶到錢以後即交給丙○○，
        阿達即載我、阿忠、阿龍回南投。回南投後即把槍交給
        阿龍，我即回彰化等消息。」等語（見偵字第346號偵
        查卷第134頁）。於92年12月31日原審法院審理時，
        辯護人詰問時結證稱：我所持槍枝型式不知道。大約朝
        天花板開了七、八發子彈，講好的看到人就朝天花板開
        。案發當日上午九時多，在丙○○住處有看到己○○、
        庚○○、壬○○。先離開後，下午一時許，與戊○○一
        起去，看到壬○○、己○○、丙○○、庚○○。丙○○
        說有事要我們幫忙，說要去台中搶錢。搶到的錢叫我們
        不要計較太多，幫他的忙，一人給十萬元。伊和戊○○
        各分得五萬元，當時在車上，被告壬○○拿給丙○○，
        丙○○再拿給伊等語。檢察官反詰問時，蔡博全證稱：
        12月10日上午到丙○○及壬○○力行街住處停留超過半
        小時，不到一小時，壬○○全程在場。壬○○說要我們
        幫忙，不要計較太多，說要去台中搶錢。是丙○○要我
        去載戊○○。我及庚○○、己○○、戊○○四人一起離
        開；丙○○、壬○○一起離開。和戊○○到壬○○住處
        後，到去台中之前，壬○○有說到現場後看到對象就開
        槍，他說大概有五百萬元，叫我們這件事幫他，不要計
        較太多，這些話丙○○、壬○○都有講等語（見原審卷
        二第148頁以下）。蔡博全始終證稱係壬○○策劃，且
        於出發至台中市之前，在南投市即已說明要搶錢；且庚○○亦有參與把風工作。
    (三)、證人即被告戊○○於92年1月7日檢察官偵查時亦具結證
        稱：「是蔡博全至員林之彰化法院接我至南投壬○○住
        處，然後再至台中汽車旅館，後來丙○○出來分槍彈及
        作案用之衣物、帽子，然後我與蔡博全、己○○、丙○○持槍共搭一部車至巨龍保齡球館地下室等，後來丙○○說對象出現了，我及蔡博全、丙○○便下車對天花板
        開槍，然後把對方的錢搶走，即回到車上，阿達即載我
        們回南投，在車上我們把衣服帽子即脫掉，回到南投後
        至某棟大樓12樓，我們即將衣服、槍、錢交丙○○。」
        （見同上卷第136頁）。
    (四)、證人即共同被告丙○○於92年1月7日警詢時證稱；「約
        於91年12月9日深夜時間，我老板「贊兄」告訴我找幾
        位朋友幫忙處理債務問題，我就於隔日連絡阿全（蔡博
        全）並透過他再找忠和，隨即夥同綽號阿達及國雄等人
        分乘兩部自小客車，於當日17時許前往老板指定處所（
        台中市○○路○段六之二號地下停車場），當時國雄駕
        乙部車在文心路阿水茶店旁等待，我及阿全、忠和由阿
        達駕車進入停車場內，阿達開車在停車場待命。我們三
        人各帶兩把制式手槍共六把及子彈數十發，站在一樓樓
        梯前時，阿達突然大喊一聲我也聽不清楚，然後我就聽
        見槍聲響起，這時很緊張馬上蹲下來，他們把手提袋拿
        走，我們就趕緊離開。」「共強盜新台幣一百多萬元，
        都應該交給老板贊兄，事後老板依例陸續給我約一萬餘
        元零用錢，另又要我轉交給阿全及忠和各五萬元。」（
        見偵字第257號偵查卷二第13頁）於92年1月15日警詢時
        ，亦供稱：「約於91年12月9日深夜時間，我老板贊兄
        告訴我找幾位朋友幫忙去台中市○○路巨龍保齡球館強
        盜財物，我就於隔日連絡阿全（蔡博全）並透過他再找
        忠和（戊○○），隨即夥同綽號阿達及國雄等人在壬○○租住處（南投市○○○街十六巷九號），壬○○因與
        阿全及忠和二人沒有交情，就由贊兄事先告訴我再由我
        轉達在場人，要強盜綽號阿明所攜帶之錢，且必需先開
        槍恐嚇但不要傷害對方，我轉達贊兄意思後，贊兄就由
        樓上下來跟大家見面並說麻煩大家了，然後我與壬○○
        前往藏槍處所取出六把槍械及十支彈夾。另其他國雄、
        阿達、阿全、忠和等人先到台中市黃石公園汽車旅館待
        命。我們取槍後我先載贊兄回南投市○○○街租屋處，
        我們分別開車前往台中市，我先到該汽車旅館與他們會
        合，贊兄自行前往台中市○○路一間計程車行等待，我
        們在黃石公園汽車旅館分配穿著新購之衣帽、手套及槍
        彈，阿全及忠和和持兩把槍及四支彈夾，我與阿達各持
        一把搶及一支彈夾，隨即大家再轉往聖淘沙汽車旅館等
        贊兄來電與我聯絡，並告訴我對方開乙台賓士Ｅ型黑色
        車子，車號為後四號四一八二號，我們分乘兩部自小客
        車，於當日十七時許前往指定處所。當時國雄乙部車在
        文心路阿水茶店等待，我及阿全、忠和由阿達駕車進入
        停車場內，阿達開車在停車場待命，我們三人站在往一
        樓樓梯前時，對方阿明進入停車場下車後，我與阿全、
        忠和三人朝上開槍數十發，我們取走手提袋之金錢後，
        就趕緊上車離開。」「當天使用的槍械是原先我老板告
        訴我他藏放之同批槍彈，由老板吩咐我去拿來使用的。
        共強盜新台幣一百九十萬元，都交給老板贊兄，事先贊
        兄有交待不要計較可拿多少酬金，這次朋友相挺，以後
        會補足的。」等語（見偵字第257號偵查卷二第53、54
        頁）丙○○明確證稱係壬○○策劃主謀；強盜所得現款
        如何分配，由壬○○決定；所使用之槍枝、子彈係壬○○所提供。
    (五)、證人即被告丙○○始終承認有至上開保齡球館開槍。
        被告丙○○、庚○○、己○○於91年12月10日上午8
        時25分，至台中市○區○○路727號進億汽車出租行，
        租得ＱＶ─9909號自用小客車，亦有租賃契約書、本票
        影本等在卷可稽（見偵字257號偵查卷(二)第74、75頁）
        ；被告庚○○、己○○至南投市家樂福超市、購買作
        案之衣物等工具，於同日10時34分結帳離去，亦有發票
        存根聯（收據）影本及結帳時之翻拍相片在卷（見92年
        偵字第879 號偵查卷第14至17頁）；被告丙○○等人
        進住及離開待命強盜財物之黃石公園汽車旅館、聖淘沙
        汽車旅館之時間，並有各該旅館之日報表影本及客房動
        態表可資佐證（見偵字第257號偵查卷(二)第77、80頁）
        。依蔡博全上開證詞，可以認定本件強盜犯行實施時
        ，被告庚○○係駕駛另一部小客車在外擔任把風之工作
        ；被告己○○、丙○○、戊○○則分別持槍，由己○○
        負責駕車載丙○○、戊○○、蔡博全進入巨龍保齡球館
        地下停車場，丙○○、戊○○、蔡博全持槍下車搶劫時
        ，己○○在車上接應。被告庚○○於92年1月7日偵查
        中檢察官訊問時，亦供稱：「沒有（去台中巨龍保齡球
        館）（後改稱）有。丙○○叫我與己○○先去買作案用
        的球帽及風衣，後來我們有至某家汽車旅館去分，當時
        丙○○有拿槍要給我，我說我不會用，所以我才沒有分
        到槍，後來他們一部車進地下室去搶，我在附近把風」
        等語（見偵字第257號偵查卷(一)第131頁反面）。庚○○
        亦自承丙○○等人進入巨龍保齡球館地下室強劫時，庚○○在外把風。被告己○○承認確有駕車載丙○○、
        戊○○、蔡博全等人至巨龍保齡球館，丙○○等人下車
        開槍；於92年1月7日偵查中檢察官詢問時，亦供稱：「
        我持一把（槍），但我沒開槍，因我負責開車接應」等
        語（見同上卷第130頁反面）。、並有如附表一所示
        之槍彈及扣案如附表一所示之槍枝、子彈可憑；及內政
        部警政署刑事警察局槍彈鑑定書影本一份在卷可稽。
        依上開證人辛○○、詹元福、蔡博全、戊○○、丙○○
        、庚○○、己○○之證詞；及租車契約書、本票影本、
        家樂福超市發票存根、黃石公園汽車旅館、聖淘沙汽車
        旅館日報表、客房動態表、扣案如表一之槍彈等證據，
        足認被告壬○○、丙○○、己○○、戊○○、庚○○等
        人上開持槍強盜犯行，事證明確，可以認定。
    (六)、至被告丙○○、庚○○、戊○○、蔡博全等就策畫強盜
        行為之謀議情節、行搶過程之細節等供述雖未盡一致，
        容或出於供述內容繁簡不一，或因對於犯罪情節有所保
        留，或因犯案過程歷時較長，無法逐一鉅細靡遺詳述，
        然究不能僅以被告丙○○等就行為之細節描述稍有差異
        ，即認被告丙○○等人所供均無可採，亦併此說明。
三、被告之辯解不可採之理由：
    (一)、被告庚○○前雖辯稱其與丙○○等一起到第二家汽車旅
        館時，發現有持槍，即表示不想參加，隨後就離開了云
        云。查被告庚○○於92年1月7日偵查中檢察官訊問時，
        承認駕車在巨龍保齡球館外擔任把風工作乙情，與蔡博
        全證述情節相符。且己○○駕車載丙○○、蔡博全、戊○○進入巨龍保齡球館行搶時，由未持槍之庚○○在附
        近擔任把風，亦合於情理。被告庚○○上開辯詞，不能
        採信。
    (二)、被害人辛○○隨身攜帶之財物確遭被告丙○○等人搶走
        ，此已據蔡博全、戊○○及丙○○一致供明如前，被告
        丙○○、戊○○辯稱開槍只是為了教訓或恐嚇被害人辛○○云云，顯與事實不符。又所謂被告丙○○與被害人
        辛○○口角結怨導致開槍恐嚇、教訓之原因，依被告丙○○所供，是「之前在埔里賭博時，因為他（辛○○）
        的態度很囂張，而且一起喝酒時，曾經發生口角」等語
        （見原審卷(一)第三六０頁），但因賭博、喝酒小糾紛要
        教訓人，被告丙○○自已一人持槍俟機威嚇即可，動用
        七把槍及不少之子彈，並花費數千元租車、再以數千元
        購買作案之衣物，甚至在事後給被告蔡博全、戊○○各
        五萬元作為報酬，不合情理。被告丙○○、戊○○所辯
        僅是要教訓辛○○，並非要強盜財物云云，亦與情理有
        違，不能採信。又被告壬○○將現金交給被害人辛○○
        之後，即歸辛○○負責保管，且尚有一百萬元非壬○○
        所交付。況依證人蔡博全所供（如後述），被告壬○○
        等亦非僅預計只搶壬○○所交付之該筆現金，被告壬○○、丙○○等人辯稱其等不可能「自己人搶自己人的錢
        」云云，實非可採。
    (三)、被告壬○○雖辯稱91年12月10日當天其不在場參與謀議
        ，並提出電話通聯記錄及舉證人賴美妙、陳振田、王毅
        慶為證。查通聯記錄固然記載91年12月10日7時41分3秒
        、8時18分39秒，被告壬○○使用之0000000000號電話
        自台中市之基地台發話（偵字第257號偵查卷(一)第172頁
        ），惟參與犯罪之謀議，原本無須鉅細靡遺全程參與，
        而且被告丙○○並非不能代被告壬○○轉達意思，被告
        壬○○固然辯稱當天早上7、8點自台中回到南投後，即
        陪同其妻賴美妙至華南銀行南投分行領錢，領完錢之後
        即與賴美妙分手後轉往陳振田住處等語（見本院上重訴
        審卷(二)第162、163頁），惟證人賴美妙則證稱被告壬○○領完錢後陪同其回家中並在家停留二、三分鐘始離去
        等語（見本院上重訴審卷(二)第159、160頁），彼二人所
        供已有出入，已見被告壬○○所供不實；況被告壬○○
        於本院上訴審及偵查中亦不諱言曾在當天返回家中（見
        本院上訴審卷(二)第302頁、偵字第257號偵查卷(一)第133
        頁、偵字第257號偵查卷(三)第24頁），參以一般人實無
        可能記得平日週遭每一件事發生之確切時間，被告壬○○至少於91年12月10日上午10時左右、中午過後，曾經
        兩度回到住處，所辯其未在場參與謀議云云，自非可採
        ，通聯紀錄及證人賴美妙、陳振田、王毅慶所證，亦均
        不足資為有利於被告壬○○之認定。
    (四)、蔡博全於原審供稱：「：：：我在當天（91年12月10日
        ）早上8、9點到丙○○住處，看到壬○○、己○○、庚○○。丙○○叫我打電話找人幫忙，要去搶錢，壬○○
        說他最近比較不方便，要我們幫忙，事成之後，會給我
        們一人新台幣（下同）十萬元，不要計較代價太少：：
        ：」等語（見原審卷(一)第211頁），於本院上訴字審證
        稱：「（91年12月10日上午到被告丙○○住處時看到何
        人？）被告己○○、被告庚○○、被告壬○○」、「（
        當時）應該九點多還沒十點，一年多了正確時間我不記
        得」等語（本院上訴審卷(二)第150頁），均稱在91年12
        月10日當天曾經兩度在被告壬○○之住處與其見面；惟
        依蔡博全於第一次警訊時並未提及第一次到被告丙○○
        之住處時，曾經見到被告壬○○，而僅稱在與被告戊○○到場時，見到被告壬○○等語（見偵字346號偵查卷
        第17頁第1至第10行），嗣於偵查中蔡博全亦同此供述
        無異（見同上卷第133頁倒數第1行至第134頁第6行），
        且蔡博全兩次到被告壬○○之住處，自難長期清楚記憶
        何況到場見到何人、談了什麼話，蔡博全於原審及本院
        上訴審所證，容或因時間日久記憶漸趨模糊之關係而混
        同誤認，尚難據此即謂蔡博全所證有所瑕疵而全部不可
        採，但依常理，自以其在離案發時較近之偵查中所為證
        詞，較可採信。
四、關於證據能力部分：
    (一)、證人辛○○、詹元福於偵查中具結後所為之證詞，依刑
        事訴訟法第159條之1規定，並無顯有不可信之情況，有
        證據能力。另被告等人對證人之對質詰問權，雖為憲法
        所保障之權利。但被害人之權益、人身安全亦應同時注
        意。本案被告結夥多人，持槍公然強劫，如再命為證人
        與被害人當面對質，必對被害人造成無名的恐懼，因此
        本院認不宜讓證人辛○○、詹元福與被告等對質詰問。
    (二)、證人蔡博全於偵查中具結後作證；於原審法院又具結作
        證之證詞。蔡博全於偵查中及原審法院之證詞，各有重
        點；且疏繁有異。其於偵查中之證詞，依刑事訴訟法第
        159條1之規定，亦有證據能力。
    (三)、證人戊○○於偵查中之證詞，與蔡博全證詞一致，且與
        客觀情況相符。戊○○後來之供述，與其於偵查中作證
        所為證詞不一致，如糾集多人前往開槍，係為教訓恐嚇
        被害人，顯不合情理，難予採信。戊○○上開偵查中依
        法具結所為證詞，並無顯不可信之情況，依刑事訴訟法
        第159 條之1，作為其他被告犯罪之證據，有證據能力
        。另戊○○先於92年1月7日12時至同日13時許，於南投
        縣警察局刑警隊經警偵詢，經本院勘驗警詢錄影帶，該
        筆錄內容與戊○○之供述大致相同；且均係出於戊○○
        主動陳述；對於問題答覆都出於自己了解所為立刻之陳
        述，並無懼怕情形，經本院勘驗錄影帶明確。因叔戊○○於同日即92年1月7日16時10日在南投地檢署具結後所
        為與警詢大致相同之證詞。足認戊○○於偵查中具結所
        為之證詞，係出於自由意志所為。
    (四)、證人即被告丙○○警訊時陳稱係由壬○○主謀等劃本案
        ，提供作用槍枝、子彈；如何分配搶得之現款，並承認
        租車，有至上開保齡球館開槍，搶得一百九十萬元之現
        場等語；證人即被告己○○供承租車、持槍駕載丙○○
        、戊○○、蔡博全等人至巨龍保齡球館，丙○○等人下
        車開槍等語；庚○○供承租車及至超市買作之衣物、頭
        罩等物等語。就丙○○、己○○、庚○○等人之上開供
        述以之為自白，證明其等自己犯罪事實，因均係出於自
        由陳述，且有證據證明與事實相符，均有證據能力。
    (五)、丙○○於本院證稱其於警詢時所為供述係遭刑求所為，
        與事實不符。並供稱作案用之槍枝、子彈是藍元昌交伊
        保管；係前往恐嚇、教訓被害人，並非強盜云云。惟查
        ，丙○○上開於92年1月7日、同年月15日警詢時均證稱
        如附表一所示之槍枝、子彈是老闆壬○○的。庚○○於
        92年1月15日警詢時亦證稱：犯案之槍枝是讚兄提供，
        因為犯案前在讚兄家中，讚兄叫丙○○去提槍出來，並
        分配工作等語。丙○○、庚○○於審判中均否認上開供
        詞為正確，並辯稱有遭刑求情形。但證人即詢問之員警
        吳滄雄、賴錦源、黃水盛、賴世文，證人即律師賴錦源
        、林萬生等人於原審、本院更一審準備程序時，證稱並
        未發現有刑求之情形。本院勘驗上開警詢時之錄影帶，
        亦未發現有刑求之情形。而本案係由壬○○主謀籌劃、
        分配工作、強盜所得財物由壬○○決定如何分配及丙○○是壬○○之小弟（如後述），且壬○○住居南投市，
        丙○○是彰化縣人，藏匿槍枝之地點亦在南投縣名間鄉
        松柏嶺等事實，可以認定丙○○、庚○○上開關於警詢
        所為陳述，更符合客觀情況，事理更清楚，具有可信之
        特別狀況，且為認定犯罪事實所必要，依刑事訴訟法第
        159條之2規定，有證據能力。另證人即員警吳滄雄、賴
        錦源、黃水盛、賴世文；證人即律師賴錦源、林萬生等
        人於原審、本院更一審準備程序時，就丙○○、庚○○
        於警詢所為陳述，是否具有證據能力事作證，並非就犯
        罪事實作證。而證據能力之有無，本須於準備程序決定
        ，因此上開員警、律師於準備程序時，就共同被告之警
        詢時之供述有無證據能力作證，並未違背規定，附此敘
        明。
    (六)、至己○○、戊○○於警詢時，所為其他供述，本院並未
        以之為證明被告等持槍強盜之證據，無討論其證據能力
        之必要，併此說明。
    (七)、被告丙○○於原審時供稱在巨龍保齡球館地下室強盜案
        發生之後，在台中市「茶痴」茶藝館交付十萬元給蔡博
        全及被告戊○○等語（見原審卷(一)第361頁），惟被告
        丙○○在警詢時，本即供稱是在「汶萊酒店」外交付酬
        金予蔡博全等二人（見偵字第257號偵查卷(二)第54頁）
        ，核與蔡博全及被告戊○○所供相符（見偵字346號偵
        查卷第27、135頁），自不能以被告丙○○事後翻異之
        詞，反指蔡博全所證不可採信。且亦不能以丙○○先後
        之供述，稍有不符，即認其證詞全不能採信。
肆、關於被告丁○○與壬○○共同持有子彈部分：
一、認定被告丁○○與壬○○共同持有子彈所憑之證據：
    (一)、證人即被告丁○○於92年2月18日所為之陳述。
    (二)、扣案如附表二所示之子彈。上開子彈經鑑定結果，認均
        係口徑九mm之制式子彈，彈底標記分別為GFL九MMLUGER
        （140顆）、WIN九MM LUGER（10顆），認均具有殺傷力
        ，亦有內政部警政署刑事警察局槍彈鑑定書一份附卷可
        稽（見偵字第283號偵查卷第73、74頁）。
    (三)、壬○○所持有之0000000000號行動電話通聯紀錄。
二、認定被告丁○○與壬○○共同持有子彈之理由：
    (一)、被告丁○○於92年1月7日上午7時許，被警於台中市○○路○段六八八號五樓之十九租屋處之矮櫃中，查獲如
        附表二所示之子彈，此為被告丁○○所承認。而上開子
        彈經鑑定結果：認均係口徑九mm之制式子彈，彈底標記
        分別為GFL九MM LUGER（140顆）、WIN九MM LUGER（10
        顆），認均具有殺傷力，亦有內政部警政署刑事警察局
        槍彈鑑定書一份附卷可稽（見偵字第283號偵查卷第73
        、74頁）。
    (二)、被告丁○○於92年2月18日檢察官偵訊時供稱：「這批
        子彈是在91年12月11日或12日左右，我與壬○○去嘉義
        找一個人談的，隔天壬○○叫我自己去拿，拿了多少顆
        我不清楚，但是是五小包，那天在我住處搜出三小包，
        而另外二小包子彈，壬○○在我拿回來當天送去給一個
        人」、「我與壬○○談好後，隔天壬○○叫我去嘉義拿
        東西，我去嘉義某公園附近拿，拿回來後，我至草屯、
        芬園附近壬○○朋友處，壬○○叫我先拿一百顆至台中
        市○○路與中港路口交給一個人，另一百五十顆，他叫
        我拿回住處保管」、「在那天我拿回來的隔天凌晨三點
        多，拿至台中市○○路及中港路口交給一個人，並沒收
        錢」等語（見偵字第283號偵查卷第58、59頁）。被告
        丁○○明確供稱附表二所示之子彈，係丁○○與被告壬○○於91年12月11日凌晨，在嘉義市向不詳姓名之男子
        所購買（公訴人依據被告丙○○所供，認係向「水源」
        其人所購，其餘一百顆，公訴人認已交付另一不詳姓名
        綽號「志陽」之人，因未扣案，無法證明有殺傷力。另
        丁○○供稱超過150顆部分，即100顆拿至台中市○○路
        、中港路口交給一個人云云，因後來丁○○為不一致之
        陳述，又無其他證據佐證，因不予認定，詳後述），由
        被告丁○○帶回住處放置。經查被告壬○○所持有之
        0000000000號行動電話通聯紀錄，其發話基地台位置，
        91年12月11日凌晨3時24分18秒，係在嘉義市○區○○○路五七三號（見偵字第257號偵查卷(一)第173頁），時
        間、地點均與被告丁○○所供相符，足證被告丁○○此
        部分所供與事實相符。至被告壬○○於92年2月27日偵
        訊時辯稱：其於91年12月11並未南下嘉義云云，與事實
        不符，並不足取。
    (三)、由以上丁○○之供述、扣案之附表二所示之子彈、壬○○所持有之0000000000號行動電話通聯紀錄等證，足認
        丁○○與簡賢鑽共同持有附表二所示之子彈之犯行。
三、被告壬○○、丁○○辯解及有利證據不採之理由與證據能力
    之說明：
    (一)、被告丁○○於原審及本院均供稱不知其住處查扣之子彈
        係何來，是警察搜出來才知道的云云，於本院具結後更
        證稱上開92年2月18日之證詞，雖是伊說的，但不實在
        ，當時伊有吃精神科的藥，講什麼都不知道，是開庭後
        才知道子彈是丙○○拿去放的云云（見本院卷二第316
        頁反面、317頁）。但證人即被告丁○○偵查時之選任
        辯護人蔡宏隆律師於原審結證稱：「我剛到時（指剛到
        偵查庭時），丁○○的精神狀況很正常，之後問到某些
        問題，丁○○就開始哭泣、激動，有時答非所問，情緒
        不好」、「沒有（當天檢察官問案態度並無不宜或令人
        不悅之情況）」、「沒有（偵訊筆錄內容與我在場聽到
        之內容沒有不符）」等語（見原審卷(一)第336頁），依
        以上被告丁○○偵訊筆錄之記載及證人蔡宏隆之證言，
        被告丁○○於偵訊中情緒固然起伏、激動，惟其自白並
        非出於強暴、脅迫、利誘、詐欺、違法羈押或其他不正
        之方法甚為明確，自不能僅以被告丁○○自身於偵查中
        情緒有所起伏，或一經哭泣，即認為被告丁○○之自白
        無任意性。另英美法傳聞例外規定，有所謂「驚駭之表
        達（Excited utterance），認證人於遭受侵害後，處
        於驚駭、激動之情況下所為之陳述（不以立即陳述為恆
        要），因係處於激動、驚駭之情況下所為，沒有作假虛
        偽之可能，可信性極高，雖然為審判外陳述，縱證人能
        到庭陳述作證，該審判外之「驚駭表達」，仍有證據力
        。依在場證人蔡宏隆律師之證詞，丁○○上開證詞，顯
        係丁○○於激動、害怕之情況下所為之「驚駭表達」，
        具可信之特別狀況。丁○○於檢察官面前為上開陳述時
        ，並未具結，但刑事訴訟法第159條之2規定，未具結之
        警察面前陳述，與審判中陳述不符，如其先前之陳述較
        具可信之特別狀況，且為證明犯罪所必要，得為證據。
        則在較具法律知識，立場更客觀之檢察官面前之審判外
        陳述，雖未經具結，如具上開要件，自亦有證據能力。
        因此丁○○上開92年2月18日於檢察官面前所為之陳述
        ，可作為證明被告壬○○持有附表二所示子彈之證據。
        又即使被告丁○○患有疾病，羈押期間持續接受治療，
        惟其昡暈症疾病於被查獲前即已存在，而本件在被告丁○○住處查獲之子彈一批，無論是公訴人起訴所指係被
        告壬○○購置後放在被告丁○○處，或者被告丁○○事
        後所辯根本不知道是何人放置。惟被告丁○○在甫被查
        獲之初，即明白供稱：「（子彈）是我以前男朋友林明
        勇所寄放在我那裡的，我並不知道那是什麼東西」、「
        （林明勇）是在91年1、2月間在彰化被人開槍殺死的」
        （見偵字第283號偵查卷第9頁）、「是以前男友林明勇
        的，他放在家裡，我帶出來，但不知是何東西」等語（
        見同上卷第33頁反面）。在羈押中則供稱：「應該是丙○○的」，對照被告丁○○前後所供，其顯然有意將持
        有子彈之責任轉嫁給已死之人或其他人，無論被告丁○○上開所供係為保護自己或第三人，其對於持有子彈之
        法律責任顯非不知，面對警、偵訊並能從容應對已甚為
        清楚，無法僅因其患有疾病、持續用藥，即認其於92年
        2月18日之偵訊筆錄，係在精神耗弱狀態下所為之供述
        ，或無任意性，是被告丁○○於原審聲請鑑定其精神狀
        態，核無必要。又刑事訴訟法第156條第1項已特別規定
        「被告之自白，非出於強暴、脅迫、利誘、詐欺、違法
        羈押或其他不正之方法，且與事實相符者，得為證據」
        。又丁○○上開92年2月18日之供述，係出於其自由意
        識所為陳述，且有證據證明與事實相符，自可作為證明
        丁○○犯罪之自白。丁○○於警詢時，所為其他陳述，
        本院未以之為認定犯罪事實之證據，無討論其證據能力
        之必要。
     (二)、被告壬○○於92年2月27日偵訊時辯稱：其於91年2月
         11並未南下嘉義云云，與事實不符，並不足取。另於
         本院供稱其係要丁○○至嘉義拿茶葉，共拿二斤，每
         斤以一千元或一千五百元買進，以二千元賣出云云。
         如壬○○所述屬實，則丁○○專程至嘉義市所拿取之
         茶葉為二斤，本錢至少二千元，以每斤二千元賣出，
         獲利亦只二千元。為至多二千元之獲利，專程前往嘉
         義拿取二斤之茶葉，不合情理，不能採信。
     (三)、被告丙○○於警詢時亦陳稱：「我老闆『壬○○』在
         台中市強盜案發生後，當天晚上就跟阿嫂『丁○○』
         南下嘉義找綽號『水源』之男子見面談買子彈的事情
         」、「我阿嫂『丁○○』是在台中市強盜案發生二、
         三天後經老闆『壬○○』授意，自己到嘉義找綽號「
         水源」之男子買子彈。所購買子彈正確數量我不清楚
         ，均是老闆『壬○○』自己說的、說共購買有二百多
         顆制式九０子彈（達姆彈）」、「我二嫂（即丁○○
         ）所購買的二百多顆制式子彈（達姆彈），老闆『簡
         賢讚』自己另外再賣給一位住在台中市綽號『志陽』
         之男子八十顆子彈（達姆彈），所以警方只有在我二
         嫂（即丁○○）住處查獲一百五十顆制式子彈（達姆
         彈）」等語（偵字第257號偵卷(二)第134至136頁）。查
         證人丙○○此部分供述，除關於被告丁○○受被告簡
         賢讚指示單獨至嘉義取回上開二百多顆子彈之時間及
         被告壬○○將其中部分子彈轉讓給「志陽」之數量，
         與被告丁○○所供略有出入外，其餘所供情節與被告
         丁○○前揭自白均相符，參以被告丙○○另供稱其係
         於91年12月中旬即將子彈放在被告丁○○家中，距離
         被查獲之92年1月7日已有多日，其復供稱在此期間曾
         多次前往被告丁○○住處，而子彈係屬違禁物，持有
         者皆將之隱密收藏，尤以多達百餘顆之子彈數量相當
         可觀，被告丙○○既未對被告丁○○表明寄藏之意，
         衡之常情，當無任由子彈放在被告丁○○住處而經久
         不予取回之理，益見被告丙○○於原審證稱：「被告
         丁○○住處查獲之一百五十顆子彈，係我於91年12月
         中旬某日晚上8、9點時拿去放的，該子彈與我從南投
         縣名間鄉取出之槍彈是同一批」等語，應係事後迴護
         之詞，不足憑採。
     (四)、證人余炳男於原審雖證稱：「被告丁○○於12月12日
         有提一包東西到我住處」等語，惟該證人就被告簡賢
         讚、丁○○等二人當日到其住處之情節所證與被告簡
         賢讚所供不符之處，不一而足，其證詞之真實性，已
         有可疑，況該證人又證稱不知被告丁○○所提之該包
         東西是什麼東西（見原審卷(二)第198至208頁），所證
         自無法據為有利於被告壬○○、丁○○之認定。
     (五)、證人陳世堯於本院上訴審字準備程序時雖亦證稱：我
         綽號叫「阿元」（音同），於91年12月間見過被告林
         育瑩三、四次，其中有一次，丁○○是91年12月11日
         凌晨1、2點與被告壬○○一起到遊戲機那邊來找我，
         當次我有說要送茶葉給她，後來在隔天（12）日晚上8
         、9點時，被告丁○○自己一個人到嘉義新興公園，我
         交給被告丁○○一般禮盒裝的茶葉等語（見本院上訴
         卷(二)第305頁至308頁）。惟證人陳世堯自稱其綽號為
         「阿元」，並非「水源」，且亦無證據足以證明證人
         陳世堯即係公訴人所指「水源」之人。況被告壬○○
         如果確實請被告丁○○向綽號叫「水源」之陳世堯拿
         茶葉，根本未涉不法，應無須自始即在偵查中否認認
         識「水源」其人（見偵字第257號偵查卷(三)第24、25頁
         被告壬○○供稱不認識「水源」），更無須於原審審
         理中供稱：「沒有，我沒有叫他（丁○○）去嘉義拿
         任何東西」等語（見原審卷(一)第82頁），是被告林育
         瑩、壬○○於本院上訴字審另辯稱其係向證人陳世堯
         拿茶葉云云，亦無可採。證人陳世堯上開所供，顯係
         事後迴護之詞，亦不足採為有利於被告丁○○、簡賢
         讚之證據。
伍、被告壬○○等六人於本院雖先後辯稱曾遭警刑求之說明：
    (一)、被告丙○○部分：(1)被告丙○○辯稱其在92年1月7日被
        警查獲後，曾在當天下午二至三時之間遭到警員以「腳
        踢」、「用手肘搥打腹部、背部」，「以類似壓克力板
        的東西抽打腳底」、「從鼻子灌水」、「以橡皮筋彈生
        殖器」、「拔陰毛」等方式刑求（見原審卷(二)第50頁、
        本院更一審卷(二)第27頁），惟依被告丙○○上開所供，
        其遭受刑求之方式，可謂極為殘忍，並非常人所能忍受
        ，如被告丙○○所辯遭到刑求一節為真，則被告丙○○
        在移由檢察官訊問時未主動申訴遭到刑求已屬違反常情
        ，其竟在檢察官訊問是否遭到刑求時猶否認有刑求之情
        事，在92年1月7日移由檢察官偵訊時，對於檢察官訊問
        是否曾遭到刑求一節，竟答稱：「沒有刑求」（見偵字
        第257號偵查卷(一)第130頁），殊難認被告丙○○所辯遭
        到刑求與事實相符。(2)至證人即與被告丙○○同房羈押
        之陳明棋在原審證稱：「他（丙○○）晚上進來時，看
        起來身體很虛弱、很累，而且腳有一點跛，我主動問他
        是否被刑求，他說是」、「：：：（隔天）我又問他，
        因為他的腳底板有明顯瘀青，我叫他要去驗傷，所以他
        有打報告要去驗傷」等語（見原審卷(二)第108、109頁）
        。但被告丙○○於92年1月8日凌晨1時30分接受入所檢
        查時，除自述「一年半前曾開過肺部積水及細菌感染」
        外，並未曾自述受有何種傷害（見原審卷(二)第61頁），
        且如果被告丙○○於92年1月8日甫經證人陳明棋發現「
        腳底板有明顯瘀青」，其瘀青當無法短時間內迅即痊癒
        消失，反觀被告丙○○於翌（9）日在臺灣南投看守所
        接受醫療時，被診斷為「腳底疼痛、無瘀血」（見原審
        卷(一)第370頁），亦可見證人陳明棋所證被告丙○○腳
        底板有明顯瘀青一節，與事實不符，並不足取。(3)證人
        即南投縣警察局刑警隊第二組組長黃水盛、警員賴世文
        於原審均證稱，因被告丙○○將槍枝、子彈交出，難以
        對被告壬○○交待，故在警局裝成被打、精神不好的樣
        子等語，均否認有對被告丙○○刑求之情事（見原審卷
        (二)第144、150頁）。而被告丙○○自稱是在92年1月7日
        下午2、3時之間遭到刑求，己○○竟供稱其係在同日上
        午8時左右即看到被告丙○○遭刑求後被攙扶進刑警隊
        辦公室之情形（見本院更一審卷(二)第84、85頁），時間
        尚在被告丙○○所稱遭刑求之前，己○○所供，自亦不
        足採為有利於被告之認定。(4)另被告丙○○於本院更一
        審準備程序時陳稱其係於警詢時有被恐嚇要配合，製作
        筆錄時並未被刑求云云（見本院更一卷一第255頁），
        然亦為承辦警員賴世文所否認（見本院更一卷一第259
        頁）。本院勘驗被告丙○○之警詢錄影帶，並未發現有
        刑求之情形。(5)綜上，並無證據足資證明被告丙○○於
        警詢時確有遭受刑求逼供之情事，是其警詢筆錄，非不
        可採。
    (二)、被告庚○○部分：(1)關於如何遭到刑求，被告庚○○於
        原審陳稱：「我在1月7日於派出所製作筆錄時，也被刑
        求，被人揍頭，並說如果我不承認，要常常借提我出來
        應訊，所以我就按他們的意思作筆錄，1月15日借提時
        ，一上車也被打胸部。21日就沒有打」（見原審卷(一)80
        頁）、「因為1月7日查獲當晚被警察打，我會害怕，1
        月15日、21日沒有被打，因為我按照之前的說法」（見
        原審卷(一)第313頁），於本院上訴字審調查中供稱：「
        ：：：我被抓到後被（帶）到刑警隊，當時在刑警隊只
        有我跟警察在場，其他被告都不在場，都被分開了，警
        察要我交出槍枝，我說我沒有槍，四、五個警察就把我
        帶上廂型車，並帶我到租房子的地方，即南投市○○路
        四四三巷十二樓之三，在車上時警察他們就打我，就說
        我一定有槍，一定要交槍，我坐在廂型車中間那一排，
        旁邊有警察坐在兩旁，他們還一直問，我還是說沒有，
        警察有打我的頭，並搥我的胸口，然後到了我租屋處，
        警察就去搜索，並沒有搜到槍枝，然後再帶我回到刑警
        隊，也是我自己一個人在場，其他都是警察，又問我有
        無槍枝，我說沒有又被搥，當時是清晨，就這樣反反覆
        覆，沒有做筆錄，到當天下午1、2時，最後丙○○被攙
        扶進來，自己沒辦法走路，警察又對我說要我配合，：
        ：：，不然等一下就會像丙○○這樣子：：：」、「15
        日被借提出來，在車上我胸口被搥兩下，頭打兩下，被
        告己○○有看到我被打的情形：：：」等語（見本院上
        訴卷第62頁），於本院更一審時陳稱：「製作筆錄時警
        員沒有對我刑求，是在製作筆錄前，打我頭部、胸部。
        製作筆錄時，警員要我按照蔡博全之筆錄念來回答」等
        語（見本院更一卷一第254頁），不僅前後所供不一。
        且依以上被告庚○○所供，其係在92年1月7日製作筆錄
        時，因遭員警刑求，才依員警之意思製作警訊筆錄，惟
        徵之實際，被告庚○○於92年1月7日被查獲，係在當日
        下午5時30分至6時10分製作第一次警訊筆錄，該次警訊
        筆錄之內容，被告庚○○除對於強盜之行為全盤否認之
        外，對於何人參與、何人策畫、成員幾人、如何分工等
        各節，亦均一概答稱不知道（見偵字第257號偵查卷(一)
        第71、72頁），警員依蔡博全、己○○及戊○○於警訊
        時所供，質疑被告庚○○在警訊之說詞，被告庚○○並
        稱：「我不清楚他們為何要陷害我」云云（同上卷第73
        頁），其已在警訊筆錄中全盤否認犯行，如何能認為其
        係依照員警之意思製作筆錄？足見被告庚○○所辯遭員
        警刑求才依員警之要求製作警訊筆錄云云，顯與事實不
        符。至其所稱92年1月15日其被借提，在車上時己○○
        有看到其被警毆打刑求（見本院上訴字卷(二)第62頁），
        而己○○則明白供稱92年1月15日與被告庚○○一起被
        借提時，並未曾看到被告庚○○有被刑求之情事（見本
        院上訴字卷(二)第85頁），核與被告庚○○所供亦有未符
        。(2)證人即被告庚○○於警詢時之選任辯護人林萬生律
        師於原審證稱：「：：：警察有要求被告上廁所，被告
        拒絕，但後來被告要上廁所時我都會跟著去。其他沒有
        」等語（見原審卷(二)第102頁），充其量僅能證明被告
        庚○○心理害怕被刑求，惟被告庚○○在92年1月7日當
        次警詢筆錄對於犯罪事實全盤否認已如前述，證人林萬
        生所證，亦不足以認定被告庚○○於警訊時所供非出於
        任意性。(3)況本院前審當庭勘驗被告庚○○92年1月7日
        之警詢錄影帶結果：「畫面中訊問警員手上拿一份文件
        （被告指疑該份文件是否為蔡博全的筆錄，警員看這該
        文件打字是否為對照著蔡博全的筆錄來跟我製作筆錄）
        ，在旁的有兩個警員問『被告是否要去廁所小便，問他
        「尿不急嗎」？』，但沒有看到警員有對被告庚○○為
        強暴、脅迫行為」等情，有勘驗筆錄足按（見本院更一
        卷一第256頁）。本院勘驗庚○○92年1月17日錄影帶（
        此次否認犯罪），庚○○態度平靜，精神狀況不錯。又
        勘驗92年1月15日之警詢錄影帶，此次承認犯罪，庚○○精神態度平靜，承認案情。有本院勘驗筆錄可憑。(4)
        另被告庚○○92年1月15日警詢筆錄之承辦警員吳滄雄
        亦到庭結證稱：「警詢筆錄是根據被告庚○○之陳述而
        記載，並無被告庚○○所述之刑求情形」等語（見本院
        更一審卷一第258頁）。(5)綜上，並無證據足資證明被
        告庚○○於警詢時確有遭受刑求逼供之情事。
    (三)、被告戊○○部分：查被告戊○○於警詢、偵查及原審準
        備程序中均未供稱因毒癮發作而為不實之供述，延至原
        審審理及本院更審時始改稱：「以我今天所說的為準」
        、「案發當天我被抓到時，毒品正在發作：：：是蔡博
        全說已經說好了，要我跟著說。我在偵查中所說是不實
        在的」云云。惟被告戊○○在原審準備程序時與其辯護
        人充分溝通後仍坦承犯罪，並稱：「我以前所說的都是
        事實，對檢察官起訴事實沒有意見」等語（見原審卷(一)
        第149頁筆錄），明白供認其在準備程序以前之供述之
        具有任意性及真實性，且證人即承辦警員張哲男亦到庭
        結證稱：「被告戊○○之警詢筆錄是我製作的，當時被
        告戊○○並無因吸毒致有意識不清之情形。我不認識蔡
        博全，亦無要被告戊○○配合蔡博全筆錄之事。更未對
        被告戊○○刑求逼供」等語（見本院更一卷二第200、
        201頁）。況原審法院92年3月24日該次準備程序期間，
        距被告戊○○被逮捕並送往戒治之時已逾二月，並無再
        受毒品影響之虞，其仍坦承先前所供均屬實，被告戊○○所辯其於偵查時受毒癮及蔡博全之影響而為不實之供
        述云云，實非可採。
    (四)、被告己○○部分：被告己○○雖陳稱：我於警詢時並未
        遭刑求，但是在製作筆錄之前，警員用白部條蒙住我的
        眼睛，打我腳底，說如我不配合作筆錄要叫海軍陸戰隊
        的人打我，並不是問我筆錄的刑警對我刑求，而是一個
        叫顏旺勝之人打我嘴巴云云。然為證人顏旺勝、賴世文
        、鄭右忠、吳銘岳等人所否認，且證人顏旺勝更結證稱
        ：「我是刑警隊長，並不是訊問者，亦未打被告己○○
        的嘴巴。我們警員並未用白布條蒙住被告的眼睛，打被
        告的腳底，亦未對被告說不配合作筆錄的話，要叫海軍
        陸戰隊的人打他」等語（見本院更一審卷二第84、85頁
        ），另經本院前審當庭勘驗被告己○○之警詢錄影帶結
        果：「警員訊問被告己○○時，被告手上有拿一份資料
        （被告表示在畫面上他這份資料，是警察交給他的）；
        訊問桌上有放一本資料。勘驗錄影帶中並無發現警員有
        用白布蒙住被告眼睛，打被告腳底，也沒有發現警員打
        被告的嘴巴。勘驗的聲音也沒有警員對被告說不配合製
        作筆錄的話，要叫海軍陸戰隊的人打被告這類話。」等
        情，亦有勘驗筆錄足按（見本院更一卷二第83頁）。至
        被告己○○所陳：「警察桌上有一本筆錄，警察看著照
        打字後，要他照唸回答」云云，並無證據足資證明。是
        並不能證明被告己○○有遭刑求逼供之情事。且本院並
        未以己○○之警詢承認強盜之供述作為認定犯罪事實之
        證據，是己○○之警詢陳述，是否有瑕疵，對於本案犯
        罪事實之認定並不生影響。
    (五)、被告壬○○部分：被告壬○○於本院前審準備程序時雖
        陳稱：我是在製作筆錄之前，遭受陳育群警員毆打云云
        。但為證人陳育群所堅決否認（見本院更一卷二第30頁
        ），且本院復查無其他證據足資證明。況被告壬○○於
        警詢時並未承認犯罪，有其筆錄足按。被告壬○○於警
        詢時既未承認犯罪，則無論其於警詢時是否有遭受刑求
        ，均不影響本件事實之認定，附此敘明。
    (六)、被告丁○○部分：被告丁○○於本院準備程序時雖陳稱
        ：我的警詢筆錄係經警改過後叫我簽名的云云。但查承
        辦警員余富洲於本院已到庭結證稱：「被告丁○○之警
        詢筆錄是我製作的，當時筆錄是根據被告丁○○之陳述
        而記載，並未對被告丁○○刑求逼供，亦無被告丁○○
        所辯擅自更改筆錄後叫她簽名之情形」等語（見本院更
        一卷二第28、29頁）。而本院亦未採丁○○於警詢時之
        供述為認定犯罪事實之證據。上開丁○○警詢是否有瑕
        疵，不影響本件犯罪事實之認定。
陸、丙○○之辯護人聲請傳訊證人阿華，證明本案有關偵辦之檢
    警人員是否牽涉重大違反法律及程序之處。查本案認定犯罪
    事實所憑之證據，均經本院依刑事訴訟法有關規定及法理予
    以檢驗，並無違法不當之情形。且阿華既係秘密證人，本院
    亦未依秘密證人之證詞作為認定犯罪事實之證據，自無傳訊
    之必要。另被告壬○○之辯護人聲請傳訊證人詹元福、辛○○、蔡博全。查本件犯罪事實，已極明確，證人詹元福、辛○○已於偵查中就其等所知具結後，證述明確。證人蔡博全
    除於偵查中結證明確外，並於92年12月31日本院上訴字審審
    理時，在被告等人前由辯護人、檢察官交互詰問而為陳述。
    且本件係持槍強盜之暴力犯罪，認不宜再使證人暴露在被告
    等人面前，認無傳訊必要。
柒、被告壬○○之辯護人為被壬○○辯稱：共同被告丙○○等人
    於警詢中之審判外陳述，依法無證據能力。另被告壬○○於
    案發當日即92年12月10日才確知詹元福要向伊拿一百萬元借
    款，被告不可能於92年12月9日與共同被告丙○○等人謀議
    行搶。況詹元福在92年12月10日並未告知被告已籌得賭資若
    干。被告既不知行搶之金額，豈會大費周章邀集眾人，提供
    槍械，又事先承諾要給蔡博全、戊○○各十萬元代價，僅為
    了一個不能確定之犯罪利益，顯不符事理。再查，詹元福並
    未告知要將錢拿去巨龍保齡球館地下室。被告無從預先吩咐
    丙○○等人去該處埋伏等候。且被告事後曾主動向詹元福表
    示報警處理。設若被告壬○○為本案主謀，當不會主動要求
    警方介入調查云云。查被害人辛○○確於上開時地遭丙○○
    等人埋伏開槍強盜現款一百九十萬元。而辛○○將攜款前往
    巨龍保齡球館地下停車場，除辛○○、詹元福知情外，僅壬○○知情。而丙○○、己○○、庚○○、戊○○等人均於強
    盜前至壬○○南投市租位處會合，並準備作案用頭套、衣服
    ，由壬○○提供槍枝子彈等情，已極為明確，本案係由壬○○主謀策劃，已如前述。辯護人仍為上開辯護，與事實不符
    ，不能採信。被告丙○○之辯護人為被告丙○○辯護稱：丙○○坦承係其帶警方起獲扣案之槍枝、子彈，且於地院羈押
    訊問時，即供稱扣案之槍枝子彈，是藍元昌所有。參酌證人
    藍元昌、陳志強之證詞，應可採信扣案之槍彈是藍元昌所交
    付保管。丙○○一再承認是要教訓辛○○，據被害人辛○○
    、詹元福之證詞，都沒有提到是由開槍的人所取走，被告是
    否有不法取財之意圖，不能據兩位被害人之證詞認定云云。
    查丙○○等人並非前往教訓被害人辛○○，而係在壬○○主
    謀籌劃下，邀集眾人持槍前往強盜財物，已敘明如前。辯護
    人仍以上詞為丙○○辯護，與事實不符，不能採據。
捌、論罪及科刑：
一、核被告壬○○、丙○○、庚○○、己○○、戊○○及丁○○
    等六人所為：(一)、關於被告壬○○、丙○○二人共同持有如
    附表一所示之槍、彈部分，二人係犯槍砲彈藥刀械管制條第
    7條第4項之未經許可持有手槍罪及同條例第12條第4項之未
    經許可持有子彈罪。至上開二罪間係一行為所觸犯，應依想
    像競合犯之規定從一重之未經許可持有手槍罪處斷。又被告
    壬○○、丙○○二人就上開持有手槍、子彈之行為，具有犯
    意聯絡及行為分擔，均為共同正犯。(二)、關於被告壬○○、
    丙○○、庚○○、己○○及戊○○等五人共同持上開槍彈強
    盜部分：其中被告壬○○、丙○○二人係犯刑法第330條
    第1項之結夥三人以上攜帶兇器強盜罪（按上開槍彈既具有
    殺傷力，自屬兇器無疑，被告持以強盜，自係犯攜帶兇器強
    盜罪）。查被告壬○○、丙○○二人原先共同未經許可而持
    有上開槍彈，嗣後二人另萌持槍彈強盜財物之犯意，而與被
    告庚○○、己○○、戊○○及共同被告蔡博全等人共同持前
    述手槍、子彈強盜被害人辛○○持有之現款，則其二人於共
    同持有上述槍、彈時，原無將上述槍、彈供犯他罪使用之意
    圖，其後始另行起意持上開槍、彈實施本件加重強盜行為，
    則其後為實施強盜罪而持有上述手槍、子彈之行為，係原先
    單純持有繼續犯之一部分，不容裂割而論以另一持有之罪；
    故其二人持有手槍、子彈之行為與上開結夥三人以上攜帶兇
    器強盜罪並無方法、結果之牽連關係，應予分論併罰。被
    告庚○○、己○○、戊○○等三人所為，係犯槍砲彈藥刀械
    管制條例第7條第4項之未經許可持有手槍罪、同條例第12條
    第4項之未經許可持有子彈罪及刑法第330條第1項之結夥三
    人以上攜帶兇器強盜罪。彼等一行為而觸犯上開未經許可持
    有手槍罪及未經許可持有子彈罪，應依想像競合犯之規定從
    一重之未經許可持有手槍罪處斷。被告庚○○、己○○、戊○○三人所犯之上開未經許可持有手槍、結夥三人以上攜帶
    兇器強盜二罪間，均具有方法、結果關係，均應依牽連犯之
    規定從一重之結夥三人以上攜帶兇器強盜罪處斷。又被告庚○○、己○○、戊○○及共犯蔡博全等四人間，就未經許可
    持有手槍（不含犯本案強盜持有手槍、子彈以前之犯行）及
    結夥三人以上攜帶兇器強盜部分，與壬○○、丙○○均具有
    犯意聯絡及行為分擔，均為共同正犯。(三)、關於事實欄二部
    分（即如附表二部分），被告壬○○、丁○○二人，係犯槍
    砲彈藥刀械管制條第12條第4項之未經許可持有子彈罪。公
    訴人雖認被告壬○○、丁○○二人係犯同條例第12條第1項
    之販賣、運輸子彈罪，惟本件並無證據證明被告壬○○、丁○○二人確有販賣、運輸子彈之犯行（詳如後述），是公訴
    人之起訴法條尚有未洽。被告壬○○、丁○○二人就此部分
    持有子彈之犯行，具有犯意聯絡與行為之分擔，均為共同正
    犯。(四)、至被告壬○○持有如附表一部分所示之子彈及持有
    如附表二部分所示之子彈間，犯罪構成要件相同，顯係基於
    概括犯意反覆為之，為連續犯，應依法論以一罪，並加重其
    刑。(五)、又被告壬○○、丙○○關於結夥三人以上攜帶兇器
    強盜犯行與未經許可持有手槍犯行，犯意各別，應分論併罰
    。(六)、被告戊○○於偵查中，供述渠等持槍在巨龍保齡球館
    強盜之其他共犯之犯罪事證，因而使檢察官得以追訴該案之
    其他共犯，並經檢察官事先同意適用證人保護法第14條第1
    項之規定，雖檢察官於92年8月11日在原審當庭請求撤銷對
    被告戊○○依證人保護法規定所為免刑（按檢察官起訴時係
    請求減輕）之請求，惟檢察官既已因被告戊○○於偵查中之
    供述得以追訴其他共犯之犯行，而減輕或免除其刑復屬法院
    應審酌之事項，是被告戊○○嗣於原審及本院審理中雖翻異
    前詞，但仍符合證人保護法第14條第1項之規定，並依法減
    輕其刑。(七)、又被告丙○○於警詢時自白其持有手槍及子彈
    ，並帶同警員於當日下午二時許至上開藏槍處，因而起獲如
    附表一所示之制式九０手槍七把、各式子彈一百三十七發（
    不具殺傷力之子彈除外），符合槍砲彈藥刀械管制條例第18
    條第4項前段之規定，亦依法減輕其刑。
二、原審就被告壬○○、丙○○、己○○、庚○○、戊○○、丁○○等六人予以論罪科刑，固非無見，惟查：(一)、原判決認
    被告壬○○於91年12月10日上午7時許，在其住處參與犯罪
    之謀議，係依據被告庚○○於92年1月15日警詢之供述而來
    ，惟被告壬○○持用之0000000000號行動電話，依通聯記錄
    所載，該電話曾於91年12月10日7時41分3秒、8時18分39 秒
    自台中市之基地台發話，同日6時43分34秒在台中市之基地
    台受話（見偵字第257號偵查卷(一)第172頁），顯見被告壬○○辯稱並未於當日7時許親自在住處參與犯罪之謀議，應可
    採信，原判決認被告壬○○於91年12月10日上午7時許，有
    在其住處參與犯罪之謀議，與事實不符，已有未合。(二)、被
    告戊○○部分，應符合證人保護法第14條第1項之規定，已
    如前述，原判決就此部分未依該條項之規定予以減輕或免除
    其刑，顯有判決不適用法律之違法。(三)關於事實欄二部分，
    被告壬○○、丁○○二人並不成立販賣子彈罪（詳如後述）
    ，原判決論以販賣子彈罪，尤有違誤。(四)、被告壬○○、丙○○提供槍枝供強盜部分，係參與強盜犯行，並非出借上開
    槍彈，已如前述，原判決就此部分論以槍砲彈藥刀械管制條
    例第7條第3項及同條例第12條第3項之罪，容有未洽。(五)、
    又被告壬○○、丙○○二人所犯之上開未經許可持有手槍、
    結夥三人以上攜帶兇器強盜等二罪間，係屬併合處罰之關係
    ，原判決認係成立牽連犯之裁判上一罪，亦有未洽。(六)、被
    告壬○○持有如附表一部分所示之子彈及持有如附表二部分
    所示之子彈間，時間密接，且犯罪構成要件相同，顯係基於
    概括犯意反覆為之，為連續犯，應依法論以一罪，原判決認
    係數罪併罰關係，亦有可議。(七)、原審僅憑己○○之自白，
    認定被告己○○、庚○○有攜帶兇器竊取車牌之犯行，認事
    未洽。被告壬○○、丙○○、己○○、庚○○、戊○○、丁○○等六人上訴意旨否認犯罪；及檢察官上訴意旨指摘原判
    決關於被告壬○○涉犯出借手槍之犯行，原判決未予判處死
    刑不當，關於被告己○○、庚○○、戊○○與丁○○等人部
    分量刑過輕，雖均無理由，但檢察官指摘原判決關於被告壬○○未經許可持有手槍部分量刑過輕，則非無理由，且原判
    決復有上述可議之處，應由本院將原判決關於被告壬○○、
    己○○、庚○○、丙○○、戊○○及丁○○等人部分撤銷改
    判。爰審酌本件強盜部分被告壬○○係居於幕後主導地位，
    事後取得絕大部分強盜所得之財物，被告丙○○受壬○○之
    指示出面糾集其餘被告共同實施犯罪，被告己○○、庚○○
    就上開強盜犯行係分別擔任開車、把風之工作，未負責開槍
    ，被告戊○○雖於警、偵訊及原審曾自白犯行，惟事後又翻
    異前詞，迴護被告壬○○關於強盜之犯行，且負責實際持槍
    射擊外，事後並取得酬金，被告丁○○與壬○○共同持有之
    子彈數量非少，對於社會秩序潛在危害非輕，及彼等持槍強
    盜財物，嚴重危害社會治安，所持用之手槍、子彈數量可觀
    ，及彼等之犯後態度等一切情狀，分別量處如主文第二項、
    第三項、第四項、第五項所示之刑，並就併科罰金部分諭知
    易服勞役之折算標準，以示懲儆。又扣案如附表一、二所示
    之手槍、子彈（除經試射擊發後已失違禁物性質之子彈、及
    不具殺傷力之子彈者外），均為違禁物，應依刑法第38條第
    1項第1款之規定宣告沒收。
玖、不另為無罪諭知部分：
一、公訴意旨另以：被告壬○○於上開強盜案發後翌日凌晨某時
    許，夥同被告丁○○前往嘉義市某處後，向綽號叫「水源」
    之男子，以不詳價格談妥二百五十顆制式九手槍子彈之買
    賣後，翌日即由被告丁○○自行前往嘉義向「水源」拿取該
    批子彈二百五十顆，然後駕車前往彰化縣芬園鄉壬○○之友
    人住處，與壬○○會合，壬○○取得該批子彈後，即以不詳
    之價格將其中之一百顆子彈，轉售予綽號「志陽（音似）」
    之男子，且指示被告丁○○代為送至台中市○○路與文心路
    口交予綽號「志陽」之男子，因認被告壬○○、丁○○另涉
    犯槍砲彈藥刀械管制條例第12條第1項之販賣、運輸子彈，
    幫助販賣、運輸子彈等罪嫌云云。按犯罪事實應依證據認定
    之，無證據不得認定犯罪事實；又不能證明被告犯罪者，應
    諭知無罪之判決，刑事訴訟法第154條第2項、第301條第1項
    前段分別定有明文。次按事實之認定，應憑證據，如未能發
    現相當證據，或證據不足以證明，自不能以推測或擬制之方
    法以為裁判基礎；又認定不利於被告之事實，須依積極證據
    ，苟積極證據不足為不利於被告事實之認定時，即應為有利
    於被告之認定，更不必有何有利之證據（最高法院30年上字
    第816號、40年臺上字第86號判例參照）。訊據被告壬○○
    、丁○○等二人始終否認此部分犯行，且查：(一)槍砲彈藥刀
    械管制條例所謂之「運輸」，係指以非販賣，非持有之意思
    ，而以單純運輸之意思將物自一地運至相當距離之另一地，
    並含有運輸之作用者而言。本件被告丁○○至嘉義將購買之
    子彈帶回彰化及台中市，本即屬持有之行為之一部，並無獨
    立運輸之作用，難認被告壬○○、丁○○有何運輸之行為。
    (二)公訴人認被告壬○○、丁○○共同涉有販賣子彈犯行，係
    以被告丁○○於警詢、偵查中，及共同被告丙○○於92年1
    月23日警詢時所供、扣案如附表二所示之子彈、及上開槍彈
    鑑定報告書等為其依據。惟查：被告丁○○固供述其在嘉
    義市向不詳姓名者取得子彈後，將部分子彈帶往台中市○○
    路與文心路口持交另一不詳姓名人，再將其餘之子彈帶回台
    中市○○路租住處放置。但究交付何人，無從查明。縱有交
    付，所交付之子彈並未扣案，無從認定係具有殺傷力之子彈
    。本案並無證據足以證明被告壬○○、丁○○確有販賣子彈
    以營利或幫助販賣之情事，亦無從認定丁○○、壬○○有另
    外多持有一百顆子彈之犯行。又依壬○○持有槍枝之數目多
    達七把，其持有而被查扣之如附表一、二所示之子彈分別為
    一百三十顆、一百五十顆。且除一顆土造子彈外，均為九ｍ
    ｍ共口徑子彈，與壬○○所持有之手槍口徑相符。壬○○所
    持有之全部子彈，並無非常多之情形，因此不能認壬○○購
    入大量九ｍｍ口徑子彈係欲販賣圖利而販入。共同被告丙○○於92年1月23日警詢中所為：「我老板壬○○在台中市
    強盜案發生，當天晚上就跟阿嫂丁○○南下嘉義找綽號水源
    之男子見面談買子彈的事情」、「我阿嫂丁○○是在台中市
    強盜案發生二、三天後經老板壬○○授意，自己到嘉義找綽
    號水源之男子買子彈。所購買子彈正確數量我不知道，均是
    老板壬○○自己說的，說共買有二百多顆制式九０子彈（達
    姆彈）」等語，又稱：「我沒有看過丁○○向綽號水源之男
    子購買之子彈，是警方在二嫂住處查獲子彈時，才知道老闆
    壬○○跟二嫂已經把子彈買回來並藏放在二嫂住處。」「我
    二嫂所購買二百多顆制式九０子彈達姆彈），老闆壬○○自
    己另外再賣給一位住在台中市綽號『志陽』之男子八十幾顆
    子彈（達姆彈），所以警方只有在我二嫂住處查獲一百五十
    顆制式子彈（達姆彈）」「綽號志陽之男子向老闆壬○○購
    買子彈的正確日期我不記的（得），是老闆跟綽號志陽之男
    子在咖啡廳洽談購買子彈時我有在現場，但不同桌。老闆壬○○於何時將子彈交給綽號志陽之男子，我就不清楚。均是
    老闆壬○○跟阿嫂丁○○二人自己處理的。」「該二名綽號
    水源、志陽之男子均是老闆壬○○的朋友，我不認識，其正
    確年籍、姓名我均不清楚。」等語。丙○○上開供述稱沒有
    看過丁○○向水源買子彈，是警方查獲子彈時，才知道老闆
    跟二嫂已經把子彈買回並藏放在二嫂即丁○○住處云云。既
    不知壬○○、丁○○已買回子彈，且藏放於丁○○住處，何
    以知悉共買幾顆，已賣出幾顆子彈。其上開供述，有明顯矛
    盾之瑕疵，不能作為證明被告壬○○、丁○○販賣子彈之證
    據。且上開丙○○警詢之供述，無較可信之特別狀況，核屬
    傳聞證據，並無證據能力，尚無從據以認定被告壬○○、丁○○確有販賣或幫助販賣子彈之犯行。公訴人所指該一百
    顆經賣出之子彈，並未扣案，能否擊發，是否有殺傷力，亦
    無從證明。此外復查無其他確切證據足認被告壬○○、丁○○確有此部分犯行，是其二人此部分犯行並不能證明。惟
    因公訴人認此部分與前開科刑（事實欄二部分）部分係屬實
    質上一罪之關係，故不另為無罪之諭知，亦附此說明。
二、公訴意旨另略以：被告壬○○將其所有如附表一所示之槍彈
    提供予丙○○等人用以強盜財物，係涉犯槍砲彈藥刀械管制
    條例「第7條第3項」（公訴人未引「第12條第3項」）之意
    圖供犯罪之用而出借手槍、子彈罪。但查被告壬○○係提供
    上開槍彈與被告丙○○、庚○○、己○○、戊○○及共犯蔡
    博全等人共同作案而為上開強盜行為，並非出借上開槍彈，
    壬○○之行為，並不成立同條例第7條第3項、第12條第3項
    之意圖供犯罪借用手槍、子彈罪。依公訴人起訴書之記載，
    被告壬○○犯意圖強盜罪出借手槍、子彈之犯行與持槍強盜
    之犯行，明顯可認有方法結果之牽連關係（起訴書誤認壬○○持有手槍罪與結夥攜帶兇器強盜罪間有方法結果關係），
    因此就壬○○被訴意圖供犯罪用出借手槍、子彈之犯行，不
    另為無罪之諭知。
三、公訴意旨另略以；被告庚○○、己○○二人外出找尋車牌，
    由己○○於汽車旅館前，以螺絲起子竊取一部黑色自小客車
    上之不詳車牌部分，認庚○○、己○○另犯刑法第321條第1
    項第3款之加重竊盜罪，此部分公訴人雖漏未記載起訴法條
    ，但事實欄已敘及，顯在起訴範圍之內，本院自應併予判決
    。但庚○○、己○○上開被訴攜帶兇器竊盜車牌犯行，除己○○之自白外，別無其他證據。應認被告己○○、庚○○此
    部分犯罪不能證明。而依公訴人起訴書之記載，庚○○二人
    竊取車牌係供懸掛於租來之小客車上，以避免強盜財物時被
    發現，足認竊盜車牌之犯行與強盜之犯行，有方法結果之牽
    連關係，因不另為無罪之諭知。
拾、對於最高法院發回指摘事項之說明：
一、最高法院認依卷內資料，原審法院於93年10月15日、10月19
    日、11月19日及12月17日均係受命法官行準備程序，受命法
    官竟先後傳喚證人賴世文、余富洲、陳育群、顏旺盛、吳銘
    岳、鄭右忠等人到庭，且於準備程序均對上開證人為實質之
    調查，然就該等證人究竟如何有預料於審判期日不能到場之
    事由，未載明於筆錄，認所踐行之程序，於法有違。查上開
    證人均為承辦之員警。本院係傳喚上開證人就被告等人之供
    述是否出於自由意思，有無遭刑求等事項作證，即係就被告
    等之供述，是否具有證據能力之事項作證，並非對於犯罪事
    實作實質之調查。且依現行刑事訴訟法第276條第2項規定，
    於前項第四款之情形，法院依本法之規定認定無證據能力者
    ，該證據不得於審判中主張之。依此規定，可明確認定證據
    能力之有無，應於審理前調查確定。且證據能力有無之調查
    ，並非就犯罪事實為實質調查。本院依上開賴世文等證人於
    準程序時所為之證詞，認定被告等於警詢時之供述，是否有
    證據能力，為法所許。
二、最高法院又認依卷內資料，上訴人丙○○之原審選任辯護人
    於原審具狀主張：有關丙○○以外之人在審判外之陳述，不
    具證據能力等語；上訴人壬○○於原審具狀陳稱：蔡博全之
    警詢筆錄內容矛盾，製作程序違法，應傳喚到庭詰、對質云
    云，乃原審判決置上開主張於不論，且未說明其餘上訴人或
    其辯護人於調查證據時，知有刑事訴訟法第159條第1項不得
    作為證據之情形，猶表示對於證據調查無異議、沒有意見等
    意思，而有將該等傳聞證據視為同意採為證據之理由，遽以
    認定共犯蔡博全、被害人辛○○及各共同被告於審判外之供
    述，有證據能力而援為論處上訴人等罪刑之主要證據，難謂
    無證據上理由矛盾及判決理由未備之誤。查丙○○以外之人
    在審判外之陳述，經本院援為認定被告等犯罪事實之證據者
    ，如何具有證據能力，已經本院說明如前。另蔡博全已於本
    院上重訴字審92年12月31日言詞辯論時，經傳喚到庭，在被
    告等人面前，經辯護人、檢察官交互詰問，並無未經傳喚到
    庭詰問、對質之情形。另本院係援蔡博全於偵查中及本院上
    重訴字審時，依法具結所為之證詞為證據。蔡博全警詢之供
    述，並未援為證明被告等犯罪之證據。縱蔡博全於警詢時之
    陳述有矛盾之情形，僅能以之攻擊蔡博全於偵查中、本院所
    為證詞之可信性而已。本院綜合全事證，認蔡博全於偵查中
    、本院上重訴審時所為之證詞，與事實相符，而可採信，合
    於規定。另共犯庚○○等人，已於本院以證人身分詢問，其
    有與警詢時供述不一致之情形，而合於刑事訴訟法第159 條
    之2傳聞例外之情形，已敘明如前。
三、最高法院指摘稱：原審判決事實欄記載：上訴人壬○○未經
    許可持有該判決附表一、二所示之子彈，係基於「繼續犯意
    」而為之；於理由欄則說明係基於「概括犯意」為之。又原
    審判決認定上訴人（除丁○○外）於強盜當日，係由丙○○
    取出藏放之槍彈，攜帶至黃石公園汽車旅館分配等情；然於
    理由欄則引用已定讞蔡博全所為「：：己○○把軍火帶來，
    ：：我攜二把，阿忠二把：：」等供詞，均有事實之認定與
    理由之說明不相適合之違誤。上開誤為「繼續犯意」之記載
    ，本院已予更正。另本院上重審判決理由欄一(二)記載證人蔡
    博全於偵查中之供述為「：：己○○把軍火帶來：：我攜二
    把，阿忠二把：：」（見該判決第12頁倒數第3行）。經核
    對該偵查筆錄之記載為「：：後來丙○○把軍火帶來，帶了
    六把槍來，我攜二把，阿忠二把：；」（見偵字第346號卷
    第134頁倒數第6行）。本院前審判決關於「己○○把軍火帶
    來」之記載，顯係筆誤，應予更正。
四、最高法院又指摘稱：原判決先後採用共同被告丙○○於警詢
    時陳稱：「我老板壬○○在台中市強盜案發生，當天晚上就
    跟阿嫂丁○○南下嘉義找綽號水源之男子見面談買子彈的事
    情」「我阿嫂丁○○是在台中市強盜案發生二、三天後經老
    板壬○○授意，自己到嘉義找綽號水源之男子買子彈。所購
    買子彈正確數量我不知道，均是老板壬○○自己說的，說共
    買有二百多顆制式九０子彈（達姆彈）」等語，資為丁○○
    此部分自白之補強證據。然於上訴人壬○○及丁○○被訴販
    賣、運輸子彈及幫助販賣、運輸子彈部分，原判決則又以「
    共同被告丙○○於警詢中所供述內容，均係老闆壬○○自己
    說的，是關於被告丙○○此部分之供述核屬傳聞證據，並無
    證據能力」等為由，而不予採取，其就共同被告丙○○上開
    陳述有無證據能力一節，前後陳述不一，非無可議。本院認
    定被告丁○○、壬○○共同持有附表二所示子彈之犯行，係
    以(一)、證人即被告丁○○於92年2月18日偵查中所為之陳述
    。(二)、扣案如附表二所示之子彈及內政部警政署刑事警察局
    槍彈鑑定書一份附卷可稽（見偵字第283號偵查卷第73、74
    頁）。(三)、壬○○所持有之0000000000號行動電話通聯紀錄
    等件為證，並未以丙○○之證詞為認定此部分犯罪事實之證
    據。另丙○○上開於92年1月23日之證詞，如何不可採信，
    且為傳聞證據，已說明如前。本院判決已無最高法院所指摘
    之不當。
五、最高法院又指摘：刑法上所謂販賣，不以販入後復賣出為必
    要，只要以營利之目的，而有販入或賣出二者其一之行為，
    即足構成。本件關於上訴人壬○○、丁○○共同持有子彈部
    分，公訴人係起訴壬○○、丁○○分別涉犯販賣及幫助販賣
    子彈之罪嫌，原判決以並無證據證明壬○○、丁○○有販賣
    子彈以營利或幫助販賣之情事等由，資為其認不能證明該二
    人有此部分犯行之主要論據。惟依原審判決認定之事實，壬○○原即持有附表一所示之子彈一百餘顆，竟又偕同丁○○
    向不詳男子買入如附表二所示之一百五十顆子彈及另一百顆
    型式不明之子彈等情，如果無訛，縱不能證明其買入後，已
    有賣出得利之行為，然其再行購買大量之子彈，目的為何，
    是否基於轉售營利之意圖購入，自應詳加查證根究明白。原
    審就此攸關上訴人壬○○、丁○○應否成立共同販賣子彈罪
    責重要事實未予詳察究，遽為判決，難謂無調查職責未盡及
    判決理由不備之違法。查依檢察官所舉之證據，並不能使法
    院認定壬○○、丁○○有販賣子彈之犯行；亦無證據足以證
    明壬○○、丁○○二人係意圖營利而販入子彈。而被告壬○○ 、丁○○均否認有販賣子彈犯行。依刑事訴訟法第161條
    第1項規定 ，檢察官就犯罪事實，應負舉證責任，並指出證
    明之方法。本件檢察官所舉之證據，不足使本院認被告壬○○、丁○○有販賣子彈之犯行，本應為有利於被告壬○○、
    丁○○之認定，最高法院指摘本院前審判決，未予詳察究明
    ，遽為判決，難謂無調查職責未盡及判決理由不備之違法，
    顯有誤會。
據上論結，應依刑事訴訟法第369條第1項前段、第364條、第299
條第1項前段、槍砲彈藥刀械管制條例第7條第4項、第12條第4項
、第18條第4項前段、刑法第11條前段、第28條、第56條、第330
條第1項、第55條、第42條第3項、第38條第1項第1款、第51條第
5款、證人保護法第14條第1項，判決如主文。
本案經檢察官乙○○到庭執行職務。
中    華    民    國    95    年     6     月    28   日
               刑事第九庭  審判長法  官  陳  筱  珮
                                 法  官  康  應  龍
                                 法  官  趙  春  碧
上列正本證明與原本無異。
如不服本判決應於收受送達後十日內向本院提出上訴書狀，其未
敘述上訴之理由者並得於提起上訴後十日內向本院補提理由書（
均須按他造當事人之人數附繕本）。
                                 書記官  胡  美  娟
中    華    民    國    95    年    6     月    30    日
槍砲彈藥刀械管制條例第7條：
未經許可無故持有、寄藏或意圖販賣而陳列第一項所列槍砲、彈
藥者，處五年以上有期徒刑，併科新臺幣一千萬元以下罰金。
槍砲彈藥刀械管制條例第12條：
未經許可，持有、寄藏或意圖販賣而陳列子彈者，處五年以下有
期徒刑，併科新台幣三百萬元以下罰金。
槍砲彈藥刀械管制條例第18條：
犯本條例之罪，於偵查或審判中自白，並供述全部槍砲、彈藥、
刀械之來源及去向，因而查獲或因而防止重大危害治安事件之發
生者，減輕或免除其刑。拒絕供述或供述不實者，得加重其刑至
二分之一。
刑法第330條：
犯強盜罪而有第三百二十一條第一項各款情形之一者，處七年以
上有期徒刑。
附表一：
  １、制式九０手槍七把：
    (1)一支（槍枝管制編號0000000000），認係美國
      BERETTA廠製九二FS 型口徑九MM（九Ⅹ一九MM）制式半自
      動手槍，槍號為「BER二九九三五六」，槍管內具有六條
      右旋來復線，機械性能良好，認具殺傷力。
    (2)一支（槍枝管制編號一一二四七六一二），認係義大
      利BERETTA廠製九二DS型口徑九MM（九Ⅹ一九MM）制式半
      自動手槍，槍號為「M一八二九六Z」，槍管內具有六條右
      旋來復線，機械性能良好，認具殺傷力。
    (3)一支（槍枝管制編號一一二四七六一三），認係奧地
      利GLOCK廠製二六型口徑九MM（九Ⅹ一九MM）制式半自動
      手槍，槍管內具有六條右旋來復線，機械性能良好，認具
      殺傷力。
    (4)一支（槍枝管制編號一一二四七六一四），認係奧地
      利GLOCK廠製十七ｃ型口徑九MM（九Ⅹ一九MM）制式半自
      動手槍，槍管內具有六條右旋來復線，機械性能良好，認
      具殺傷力。
    (5)一支（槍枝管制編號一一二四七六一五），認係美國
      RUGER廠製P九三DC型口徑九MM（九Ⅹ一九MM）制式半自動
      手槍，槍號為「三六─一七七七」，槍管內具有六條
      右旋來復線，機械性能良好，認具殺傷力。
    (6)一支（槍枝管制編號一一二四七六一六），認係義大
      利TANFOGLIO廠製COMBAT型口徑九MM（九Ⅹ一九MM）制式
      半自動手槍，槍管內具有六條右旋來復線，機械性能良好
      ，認具殺傷力。
    (7)一支（槍枝管制編號一一二四七六一七）係屬美國
      BROWNING廠製BDM型口徑九MM（九Ⅹ一九MM）制式半自動
      手槍，槍管內具有六條右旋來復線，機械性能良好，認具
      殺傷力。
  ２、扣案之一百三十八顆子彈
    (1)制式九０手槍子彈一百三十顆：
      一顆，認係土造金屬彈殼加裝土造金屬彈頭組合而成之
        土造子彈，經實際試射，可擊發，認具有殺傷力。
      一顆，認係九MM（九Ⅹ一九MM）制式子彈，經檢視其欠
        缺金屬底火蓋，經實試射，僅引爆底火，彈頭未射出，
        認不具殺傷力。
      一百二十八顆（試射二十一顆），認均係口徑九MM（九
        Ⅹ一九MM）制式子彈，認具有殺傷力。
    制式九０手槍子彈（達姆彈）八顆，認為均係口徑九MM（
      九Ⅹ一九MM）制式子彈，認均具殺傷力。
附表二：
    子彈一百五十顆均係口徑九mm之制式子彈。彈底標記分別為
    GFL九MM LUGER（一百四十顆）、WIN九MM LUGER（十顆），
    認均具有殺傷力。（試射二顆）
                                                      Ｆ


司法院資訊處製作；財團法人民間司法改革基金會備份。
